臺灣高等法院臺南分院刑事判決　　　　 99年度上易字第741號
上　訴　人
即　被　告　鄭承峰
　　　　　　藍照鎔
上列上訴人因竊盜案件，不服臺灣臺南地方法院九十九年度易字
第二二六號、三九七號、八三七號中華民國九十九年七月十三日
第一審判決（起訴案號：臺灣臺南地方法院檢察署九十八年度偵
字第四九二八、五三五二、七二一八、八００八、一二三四二、
一二三四三號）及追加起訴（九十九年度偵字第三三八八、三三
九六、四七二０、四八六三號），提起上訴，本院判決如下：
    主  文
原判決關於附表編號二三、二五、一００藍照鎔被訴竊盜及定執
行刑部分撤銷。
藍照鎔犯如附表編號二三、二五、一００所示之共同於夜間侵入
住宅竊盜罪，均累犯，各處有期徒刑肆月。
鄭承峰上訴及藍照鎔其餘上訴部分均駁回。
藍照鎔上開撤銷改判部分及上訴駁回部分所處之刑，應執行有期
徒刑壹年。扣案之油壓剪壹支沒收。
    事  實
一、藍照鎔前於民國九十六年間因恐嚇案件，經臺灣臺南地方法
    院以九十六年度簡字第二九０五號判處有期徒刑二月，減為
    有期徒刑一月確定，於九十七年二月一日易科罰金執行完畢
    。
二、鄭承峰因缺錢還債及購買毒品施用，竟意圖為自己不法之所
    有，或單獨一人，或與有竊盜或加重竊盜犯意聯絡之藍照鎔
    二人，於附表編號一至一二０所示之時間、地點，以附表所
    示之方式，竊取如附表所示許勝芳等人之物品（藍照鎔共犯
    之部分為編號十至十三、二三至二六、二九至三一、三三、
    三五、三九、四二至四三、五四、五六至五七、六一、六九
    、八二至八三、八七、九二、九四、九八、一００等二十八
    件），得手後，除現金已花用迨盡外，其餘物品則由鄭承峰
    單獨或與藍照鎔二人持向龔重光、陳人豪（龔重光、陳人豪
    所涉故買贓物部分，由臺灣臺南地方法院另案審結）、吳連
    進、黃進鴻變賣得款花費用畢，或將之贈與予黃進鴻。嗣經
    警據報後調閱相關監視錄影畫面，發現鄭承峰、藍照鎔涉嫌
    竊取如附表編號十至十一、二六、九四所示之單車犯行重大
    ，經前往拘提其到案說明，並扣得單車十一部（已分別發還
    如附表編號八四、九二、九四、九九、一０五至一０七、一
    一０至一一一所示陳泰宇、郭淑琍、于叔平、周淑娟、梁鴻
    傑、洪美玲、楊啟祥、吳幸華、林文彬各一部單車及如附表
    編號一一二所示蔡錦明二部單車）及鄭承峰所有供犯如附表
    編號六、十、二六、三九所示竊盜案所用之油壓剪一支。而
    鄭承峰在未有偵查犯罪職權之機關或公務員發現其竊取附表
    編號一至九、十二至二五、二七至八三、八五至九一、九三
    、九五至九八、一００至一０四、一０八至一０九、一一三
    至一二０所示竊盜犯行前，即向承辦警員坦承該等竊盜行為
    ，而自首接受裁判。藍照鎔亦在未有偵查犯罪職權之機關或
    公務員發現其竊取附表編號十二至十三、二三至二五、二九
    至三一、三三、三五、三九、四二至四三、五四、五六至五
    七、六一、六九、八二至八三、八七、九八、一００所示之
    竊取單車、登山車之犯行前，即向承辦警員坦承該等竊盜犯
    行，而自首接受裁判。
二、案經臺南市警察局第三分局、第四分局報請臺灣臺南地方法
    院檢察署檢察官偵查起訴。
    理  由
一、被告鄭承峰、藍照鎔於本院準備程序及審理時，就被訴事實
    為有罪之陳述（見本院卷第六十七頁反面、八十三頁反面）
    ，且所犯係死刑、無期徒刑、最輕本刑為三年以上有期徒刑
    以外之罪，經本院告知簡式審判程序之旨，並聽取檢察官及
    被告之意見後，依刑事訴訟法第二百七十三條之一第一項之
    規定，裁定本件進行簡式審判程序（見本院卷第八十三頁反
    面至八十四頁），依刑事訴訟法第二百七十三條之二規定，
    不適用證據提示、交互詰問及傳聞法則有關證據能力限制等
    規定，首予敘明。
二、上開事實，業據被告鄭承峰、藍照鎔於警詢、偵查及原審及
    本院審理時坦承不諱（鄭承峰部分見南市警四刑00000
    00000號警卷一【下稱警一卷】第二至四、五至七頁反
    面、九至十、十三至二八、三一至四八頁；南市警四刑偵0
    0000000000號卷【下稱警八卷】第一至三頁；南
    市警三刑偵00000000000號警卷【下稱警九卷】
    第一至五頁；南市警四刑偵00000000000號警卷
    【下稱警十卷】第三至十一頁；南市警四刑偵000000
    00000號警卷【下稱警十一卷】第三至五頁；九十八年
    度偵字第四九二八號卷第一宗【下稱偵一卷】第一六五至一
    七一頁；九十八年度偵字第四九二八號卷第二宗【下稱偵二
    卷】第二三八至二三九、二六四至二六七、二七四至二七五
    、三一九至三二０、三四二至三四三頁；九十八年度偵字第
    四九二八號卷第三宗【下稱偵三卷】第六二五至六四八頁；
    九十八年度偵八００八號卷【下稱偵四卷】第二四至三三、
    三六至四五頁；九十九年度偵三三九六號卷【下稱偵十卷】
    第五至六頁；九十九年度偵字第三三八八號卷【下稱偵十一
    卷】第六至九、二二頁；九十九年度偵字第四七二０號卷【
    下稱偵十二卷】第九至十一頁；九十九年度偵字第四八六三
    號卷【下稱偵十三卷】第二六至二七、三九至四０頁；原審
    九十八年度聲羈字第一五四號卷【下稱聲羈卷二】第五至八
    頁；原審九十九年度易字第二二六號卷第一宗第一二六頁、
    一六七頁反面；第二宗第一六二、一九七、二六九頁；本院
    卷第六十七頁反面、八十三頁反面）。藍照鎔部分見警一卷
    第五０至五二、五四至五九、偵一卷第八六至九一頁、偵二
    卷第三九六至三九七、偵四卷第二四至三三、四０至四四頁
    、原審九十九年度易字第二二六號卷第一宗第一二六頁、一
    六七頁反面、第二宗一九七頁；本院卷第六十七頁反面、八
    十三頁反面）。附表編號一至一二０所示物品確有遭人竊取
    ，復據證人即被害人胡尚禮、陳佳星、汪芳如、謝志正、蔡
    文雄、譚嘉麒、郭文乾、林美惠、葛瀚、蘇春豪、張渝蓁、
    黃葉芙蓉、吳秀珍、洪博堅、陳素芬、黃麗螢、黃秀玉、吳
    文源、陳玥礽、戴宏鈞、李信雅、倪文煌、狄勤凱、陳阿容
    、楊遠東、游瑞欣、陳昇宏、吳靜旻、黃俊荃、史采豔、王
    冠斐、陳柏霖、陳鴻銘、徐麗娟、楊欣怡、王裕城、林子淞
    、周建男、馬詠淯、張晉元、陳建銘、RAQUEL ACOSTA、余
    志宏、廖秀俐、王順福、林豐田、李惠娟、陳欣義、施昆宏
    、鍾旭昇、王南貴、吳健忠、鄭龍興、蔡雅萍、黃偉凱、黃
    榮章、黃富玉、方柏盛、蔡其穆、謝淙奇、楊建輝、鄭福進
    、劉仁傑、黃仁宏、陳健丞、黃婷琪、張愛佳、甯葦僑、曹
    文慶、李政憲、陳先虎、林家梁、龔俊成、許家榮、林恩宏
    、孟憲達、蘇玉寶、陳泰宇、魏正忠、賈維誠、林文彬、曾
    俊富、徐光臻、周政達、劉千瑞、郭淑琍、林升揚、于叔平
    、陳裕山、陳瑩泰、張玉佑、蔡燿鴻、周淑娟、洪秋香、段
    佩珊、陳俊良、林明宏、劉季綸、梁鴻傑、洪美玲、楊啟祥
    、王美禎、趙定遠、吳幸華、蔡錦明、吳紋萱、馮慧君、許
    勝芳、蔡燦約、林士志、陳信竹、吳秀美、賴麗鳳、黃慧萍
    、陳幼、陳碧寒、鄭芳鈴、王宗興於警詢、偵查時證述明確
    （見南市警四刑0000000000號警卷二【下稱警二
    卷】第一三二、一三五、一三六、一三八至一三九、一四一
    、一四五、一四八至一四九、一五五至一五六、一六一、一
    六五、一七０、一七四、一七九、一八二、一八四至一八五
    、一八八、一九０、一九二、一九六、一九九、二０二、二
    ０四、二０九、二一三至二一四、二二０至二二一、二二五
    至二二六、二三四、二三七、二四一、二四四、二四八至二
    四九、二五一至二五二、二五四至二五五、二五八至二五九
    、二六一至二六三、二六六至二六七、二六九至二七０、二
    七三至二七四、二七六至二七八、二八一至二八三、二八九
    至二九０、二九三至二九五、二九八至二九九、三０二至三
    ０三頁；南市警四刑0000000000號警卷三【下稱
    警三卷】第三０五、三０九、三一四、三一七、三一九至三
    二０、三二二至三二三、三二六至三二八、三三一、三三五
    至三三六、三三八至三三九、三四一、三四三、三四五至三
    四七、三五０、三五二至三五四、三五六至三五九、三六０
    至三六二、三六四、三六八至三六九、三七０至三七三、三
    七五、三七八、三八０至三八三、三八六至三八七、三九三
    、三九六、三九九至四０二四０六至四０八、四一二、四一
    五、四二二、四二五至四二八、四三四至四三五、四三七、
    四四０至四四二、四四五、四四八、四五一、四五五、四五
    九、四六一、四六四、四六七、四六九、四七一、四七四、
    四七六至四七七頁；警八卷第四至五頁；警九卷第九至十一
    頁；警十卷第二三至二五、二七至二八、三０至三二、三五
    至三六、三八至三九、四二、四四至四五頁；警十一卷第十
    、二七頁）。復有被害人鍾坤霖、于叔平、郭淑琍、蔡錦明
    、吳幸華、林文彬、陳昇宏、王美禎、黃秀玉、楊啟祥、陳
    泰宇、魏正忠、廖秀俐、周淑娟、林明宏、游瑞欣、曾俊富
    、曹文慶、吳健忠、陳柏霖、楊遠東、孟憲達、陳佳星、黃
    婷琪、洪美玲、徐光臻、謝淙奇、黃偉凱、汪芳如、梁鴻傑
    、吳靜旻、史采豔、楊欣怡、黃葉芙蓉、劉季綸、蔡其穆、
    馬詠淯、周政達、RAQUEL ACOSTA、蘇春豪、蔡文雄、張渝
    蓁、王冠斐、吳紋萱、馮慧君、陳碧寒、賴麗鳳之贓物認領
    保管單共四十八紙；被害人胡尚禮、甯葦僑、周建男、林美
    惠、賈維誠之臺南市警察局第四分局贓物認領保管單共五紙
    ；被害人提供之捷安特（GIANT）客戶售後服務卡共二十七
    份、DORCUS保固卡基本資料一份、美利達（自行車、萊電車
    ）保用證共五份、LOUIS GARNEAU公司品質保證書及自行車
    受領確認書一份、捷安特（GIANT）自行車購買登記資料二
    份、騎跡單車生活館證明單一份、英澤實業有限公司產品保
    證書一份、腳踏車購買證明單一份、腳踏車條碼影本二份、
    八爪魚單車俱樂部貼紙一張；車牌號碼ＩＩ─二七三七號自
    小客車之車籍查詢－基本資料詳細畫面一份、車牌號碼一六
    六六─ＧＥ號自小客車之車籍查詢－基本資料詳細畫面一份
    、車牌號碼一六八五─ＧＥ號自小客車之車籍查詢－基本資
    料詳細畫面一份；臺南市警察局搜索、扣押筆錄及扣押物品
    目錄表一份、臺南市警察局車輛尋獲電腦輸入單三份、失車
    －唯讀案件基本資料一份；臺南市警察局第四分局扣押筆錄
    十七份、臺南市警察局第四分局扣押物品目錄表十九份；被
    告記事簿內頁影本一份、證人李福瑞提供之記事簿內頁一份
    、南廷企業社買賣契約書（均買賣腳踏車）四紙、中華民國
    九十八年日出日沒時刻表一份；臺南市警察局第一分局東門
    派出所紀錄相片八張、臺南市警察局第四分局現場紀錄相片
    七張、監視器畫面照片五十四張、遭竊及查獲之腳踏車照片
    一百零七張、小型推土機遭竊案之刑案現場平面圖、刑案現
    場（含行竊及查獲贓物地點）查證照片三百七十一張等在卷
    可證（見警一卷第一一至一二、六四、一二二頁反面、一二
    九至一三一頁；警二卷第一三三至一三四、一三七、一四０
    、一四二至一四四、一四六至一四七、一五０至一五三、一
    五七至一五九、一六二至一六四、一六七至一六九、一七一
    至一七二、一七七至一七八、一八一一八三、一八五頁反面
    至一八六頁反面、一八七頁反面、一八九、一九三、二０三
    、二０六至二０八、二一一至二一二、二一九、二二二至二
    二四、二三一、二三三、二三六、二三八至二四０、二四二
    至二四三、二四五至二四七、二五０、二六０、二六五、二
    六八、二七二、二七五、二七九至二八０、二八四至二八七
    、二九一、二九六至二九七、三００頁；警三卷第三０七至
    三０八、三一一至三一三、三一五至三一六、三一八、三二
    一、三二四、三二九、三三二至三三三、三四二、三四八、
    三五一、三五五、三六六至三六七、三七四、三七六至三七
    七、三八四、三八八至三八九、三九一至三九二、三九四、
    三九七、四０三至四０四、四０九至四一一、四一三至四一
    四、四一六至四一七、四一九至四二０、四二三、四二九至
    四三三、四三八、四四三、四四六、四四九至四五０、四五
    二至四五三、四五六至四五七、四六０、四六二至四六三、
    四六五、四六八、四七０、四七二、四七八至四七九頁；南
    市警四刑0000000000號警卷四【下稱警四卷】第
    四八一至四九六、五０六至五一六、五一八至七三一頁；警
    八卷第六、八至十五頁；警九卷第一四、二二至二六頁；警
    十卷第一六至一八、二０至二二頁；警十一卷第一一、二八
    、三一至三三、三九至四一、四八至四九、五三至五八頁；
    偵一卷第一八至二０、二三至二六頁；偵九卷第一六至一八
    頁；原審九十九年度易字第二二六號卷第一宗第一九九至一
    二０頁），足認被告鄭承峰、藍照鎔之自白與事實相符，應
    可採信。本件事證明確，被告鄭承峰、藍照鎔犯行洵堪認定
    。
三、論罪科刑部分：
(一)、按刑法第三百二十一條第一項第三款所謂之「兇器」，其種
    類並無限制，凡足以對人身造成危險者均屬之；而攜帶兇器
    竊盜，祗須行竊時攜帶具有危險性之兇器為已足，行為人是
    否有以之為行兇之意圖或以該兇器直接進行竊盜行為，均在
    所不問。又同條項第二款規定「毀越門扇、牆垣或其他安全
    設備」，所謂「毀」，指毀損、毀壞或破壞之意；「越」，
    指超越、踰越或越進而言。毀或越二者有其一，亦即毀而不
    越，或越而不毀，均該當該款要件；「門扇」，皆用以指門
    戶，構成上二扇者為門，一扇者曰扇。至於俗稱之窗戶，並
    不在門扇之列，性質上乃屬其他安全設備；「安全設備」，
    係指依社會通常觀念言，與門扇、牆垣性質相類似而同具防
    盜效用之設備屬之。另同條項第一款所謂「夜間」，依刑事
    訴訟法第一四六條規定，指日出之前日沒以後之時間而言。
    本件被告鄭承峰持以行竊附表編號六、十、二六、三九所示
    之油壓剪一支，至為堅硬、銳利，倘持之行兇，足以對人之
    身體、生命安全造成威脅，自均屬兇器無訛。而附表編號六
    所示之鐵條，係設置在該屋空地前圍成類似圍牆之情，已據
    被告鄭承峰於原審審理時供述甚明，核與牆垣性質相類似而
    具防盜效用，則被告鄭承峰以油壓剪破壞該處鐵條進入行竊
    ，即有毀壞安全設備行竊；另附表編號四至五、十七、一一
    四至一一五所示之窗戶及附表編號一一八、一二０所示之鐵
    捲門，核非屬前開所稱之「門扇」，性質上乃屬其他安全設
    備之列，則被告鄭承峰攀爬窗戶入內或以釣竿伸進鐵捲門通
    氣口竊取搖控器後入內行竊，即該當踰越安全設備竊盜。
(二)、核被告鄭承峰就附表編號一至三、七至九、十一、十五至十
    六、十八、二四、二七至二八、三一、三三、三五至三六、
    三八、四０、四三至五八、六０至六二、六五至八二、八四
    至八九、九一至九七、九九、一０一至一０七、一０九至一
    一三、一一六至一一七、一一九所示行為，均係犯刑法第三
    百二十條第一項之竊盜罪；就附表編號四至五、一一五、一
    一八所示行為，均係犯刑法第三百二十一條第一項第二款之
    踰越安全設備竊盜罪；就附表編號六所示行為，係犯刑法第
    三百二十一條第一項第二款、第三款之攜帶兇器，毀壞安全
    設備竊盜罪；就附表編號十所示行為，係犯刑法第三百二十
    一條第一項第三款之攜帶兇器竊盜罪；就附表編號十二至十
    四、十九至二三、二五、二九至三０、三二、三四、三七、
    四一至四二、五九、六三至六四、八三、九０至九八、一０
    ０、一０八所示行為，均係犯刑法第三百二十一條第一項第
    一款之夜間侵入住宅竊盜罪；就附表編號十七、一一四、一
    二０所示行為，均係犯刑法第三百二十一條第一項第一款、
    第二款之踰越安全設備、於夜間侵入住宅竊盜罪；就附表編
    號二六、三九所示行為，均係犯刑法第三百二十一條第一項
    第一款、第三款之攜帶兇器，夜間侵入住宅竊盜罪。公訴意
    旨雖認附表編號六所示行為僅成立刑法第三百二十一條第一
    項第三款之攜帶兇器竊盜犯行；惟起訴事實已載明被告鄭承
    峰剪斷鐵條之毀壞安全設備之加重條件；附表編號一二０所
    示行為僅成立刑法第三百二十一條第一項第一款之夜間侵入
    住宅竊盜犯行；惟起訴事實已載明被告鄭承峰以釣竿伸進鐵
    捲門通氣口竊取搖控器後入內行竊之踰越安全設備之加重條
    件，本院自應併予審理。至公訴意旨另認附表編號一一八所
    示行為僅成立刑法第三百二十條第一項之普通竊盜罪；惟起
    訴事實已載明被告以釣竿伸進鐵捲門通氣口竊取搖控器後入
    內行竊之踰越安全設備之加重條件，故檢察官此部分起訴法
    條容有誤會，爰依法變更之。被告鄭承峰就如附表編號一所
    示行為，與綽號「拉牙」之成年男子二人間；及就如附表編
    號十至十三、二三至二六、二九至三一、三三、三五、三九
    、四二至四三、五四、五六至五七、六一、六九、八二至八
    三、八七、九二、九四、九八、一００所示行為，與被告藍
    照鎔二人間，有犯意聯絡與行為分擔，為共同正犯。核被告
    藍照鎔就附表編號十所為，係犯刑法第三百二十一條第一項
    第三款之攜帶兇器竊盜罪；就附表編號十一、二四、三一、
    三三、三五、四三、五四、五六、五七、六一、六九、八二
    、八七、九二、九四所為，係犯刑法第三百二十條第一項之
    竊盜罪；就附表編號十二、十三、二三、二五、二九、三十
    、四二、八三、九八、一００所為，係犯刑法第三百二十一
    人條第一項第一款之夜間侵入住宅竊盜罪；就附表編號二六
    、三九所為，係犯刑法第三百二十一條第第一款、第三款之
    攜帶兇器於夜間侵入住宅竊盜罪。被告藍照鎔就附表編號十
    至十三、二三至二六、二九至三一、三三、三五、三九、四
    二至四三、五四、五六至五七、六一、六九、八二至八三、
    八七、九二、九四、九八、一００所示行為，與被告鄭承峰
    間，具有犯意聯絡與行為分擔，為共同正犯。又被告鄭承峰
    、藍照鎔所犯如附表所示各罪，犯意各別，行為互異，均應
    予分論併罰。
(三)、另被告鄭承峰於竊取附表編號一至九、十二至二五、二七至
    八三、八五至九一、九三、九五至九八、一００至一０四、
    一０八至一０九、一一三至一二０所示竊盜犯行後，在未有
    偵查犯罪職權之機關或公務員尚未確定其係犯罪行為人前，
    即向承辦警員坦承犯行並接受裁判。藍照鎔亦在未有偵查犯
    罪職權之機關或公務員發現其竊取附表編號十二至十三、二
    三至二五、二九至三一、三三、三五、三九、四二至四三、
    五四、五六至五七、六一、六九、八二至八三、八七、九八
    、一００所示之竊取單車、登山車之犯行前，即向承辦警員
    坦承該等竊盜犯行，而自首接受裁判。被告鄭承峰、藍照鎔
    之行為已合於自首之要件，並減少司法資源之浪費，爰依刑
    法第六二條前段規定，均減輕刑責。至檢察官雖認被告鄭承
    峰就如附表編號八四、九二、九四、九九、一０五所示竊取
    陳泰宇、郭淑琍、于淑平、梁鴻傑、周淑娟等人之犯行亦有
    自首減刑之適用，惟上開五部單車係警方據報調閱監視錄影
    畫面後，發現被告鄭承峰、藍照鎔涉犯附表編號十至十一、
    二六、九四所示之單車犯行重大，經前往拘提被告鄭承峰、
    藍照鎔到案說明時所扣得之物，則警方當時既已認被告鄭承
    峰、藍照鎔涉犯竊盜單車嫌疑重大，並經扣得上開五部贓車
    ，足認警方對於被告鄭承峰、藍照鎔涉嫌竊取該五部單車之
    犯行，已具相當合理之懷疑，自與刑法第六二條之自首要件
    有間，尚難據此予以減輕其刑。
四、原審以上訴人即被告鄭承峰、藍照鎔罪證明確，適用上開法
    文論罪科刑，並審酌被告鄭承峰、藍照鎔素行非佳，正值壯
    年，不思以己力賺取生活所需，率爾竊取他人之財物，甚而
    夥同他人行竊，並有攜帶兇器、毀壞或踰越安全設備、於夜
    間侵入住宅之情事，造成人民生命、身體、財產安全危害非
    輕、惟念其犯後坦承犯行，深具悔意之犯後態度，並兼衡前
    科素行、智識程度、生活狀況等一切情狀，因認檢察官就被
    告鄭承峰部分求刑一年二月，藍照鎔部分求刑八月，毋寧過
    輕，分別量處如附表所示之罪刑，並定被告鄭承峰應執行有
    期徒刑三年；被告藍照鎔應執行有期徒刑一年。又扣案之油
    壓剪一支，係被告鄭承峰所有供其犯如附表編號六及與被告
    藍照鎔共犯附表編號十、二六、三九所示竊盜案所用之物，
    併依刑法第三十八條第一項第二款規定，宣告沒收。至其餘
    扣案之物品，核非供或預備供被告犯本件附表編號一至一二
    ０所示之竊盜案件所用之物，亦非違禁物，自毋庸為沒收之
    諭知。本院查其中就被告藍照鎔所犯附表編號二三、二五、
    一００部分，原判決認係犯刑法第三百二十條第一項之竊盜
    罪，尚有未合（按應係犯刑法第三百二十一條第一項第一款
    之於夜間侵入住宅竊盜罪），應由本院就上開部分撤銷改判
    （定執行刑部分亦因失所附麗，應併予撤銷），此部分爰審
    酌被告之犯罪情狀及犯後態度，各量處如附表編號二三、二
    五、一００所示之刑（均有期徒刑四月）。至於其餘部分之
    認事用法並無不當，量刑亦屬適當。被告鄭承峰上訴意旨略
    稱：(一)原判決附表編號十、十一、二六、九四等犯行，被告
    鄭承峰是自首，原判決未依自首規定，減輕其刑，自有未合
    。(二)檢察官求刑一年二月，原判決竟量處有期徒刑三年，未
    考量本件大部分之犯行均係被告鄭承峰自首始能查獲，量刑
    顯然有失比例原則。被告藍照鎔上訴意旨略稱：(一)扣案之油
    壓剪係被告鄭承峰所攜帶，非藍照鎔所攜帶，原判決理由三
    所載之「爰審酌被告‧‧‧，竊取他人之財物，甚而攜帶兇
    器、於夜間侵入住宅行竊，‧‧‧」等語，其意顯指係被告
    藍照鎔攜帶兇器，則與事實不相符，亦有事實與理由未相適
    合之違誤。(二)原判決附表編號「二五」（即附表編號九二）
    部分，應符合自首要件。(三)原判決就檢察官之求刑未詳予審
    酌，竟加重量刑，且致罪刑有失衡之違誤等語；本院查：(一)
    警方據報調閱監視錄影畫面後，發現被告鄭承峰、藍照鎔涉
    犯竊取如附表編號十至十一、二六、九四所示之單車犯行重
    大，經前往拘提被告鄭承峰、藍照鎔到案說明時扣得如附表
    編號「九二」郭淑俐等人所有之單車十一部等物，則警方當
    時既已認被告鄭承峰、藍照鎔涉犯竊盜單車嫌疑重大，並經
    扣得上開郭淑俐等人失竊之單車，足認警方對於被告鄭承峰
    涉嫌竊取該四部單車及藍照鎔涉嫌竊取郭淑琍單車之犯行，
    已具相當合理之懷疑，核與刑法第六二條之自首要件有間，
    自難依自首之規定減輕其刑。(二)扣案之油壓剪固為被告鄭承
    峰所有；惟被告藍照鎔既與被告鄭承峰共同攜帶該油壓剪犯
    如附表編號十、二六、三九之罪，應負共同正犯之責。原判
    決認被告藍照鎔攜帶兇器竊盜，自無不合。(三)量刑輕重係屬
    事實審法院得依職權自由裁量之事項，苟已斟酌刑法第五十
    七條各款所列情狀而未逾越法定刑度，不得遽指為違法。又
    在同一犯罪事實與情節，如別無其他加重或減輕之原因，下
    級審量定之刑，亦無過重或失輕之不當情形，則上級審法院
    對下級審法院之職權行使，原則上應予尊重。又檢察官起訴
    時固就被告鄭承峰求刑一年二月；藍照鎔求刑八月，惟檢察
    官嗣又就九十九年度偵字第三三九六號、三三八八號、四七
    二０號、四八六三號部分之犯行追加起訴，原判決已敘明檢
    察官求刑尚非妥適，並依刑法第五十七條之規定審酌被告鄭
    承峰及藍照鎔上開情狀，而量處罪刑，難認有何刑度過重情
    形。被告鄭承峰、藍照鎔上訴指摘原判決量刑過重，自屬無
    據。綜上所述，上訴人鄭承峰、藍照鎔除附表編號二三、二
    五、一００部分外之上訴意旨均無理由，應予駁回。
五、本院依法就被告藍照鎔前開撤銷改判及上訴駁回部分所處之
    刑，分別定被告藍照鎔應執行刑為如主文第四項所示。
六、據上論結，應依刑事訴訟法第三百六十八條、三百六十九條
    第一項前段、第三百六十四條、第二百九十九條第一項前段
    、刑法二十八條、第三百二十一條第一項第一款、第四十七
    條、第五十一條第五款、第三十八條第一項第二款，判決如
    主文。
本案經檢察官謝錫和到庭執行職務。
中    華    民    國    100    年    1    月    19    日
                  刑事第二庭    審判長法  官  葉居正
                                      法  官  張桂美
                                      法  官  陳春長
以上正本證明與原本無異。
不得上訴。
                                      書記官  尤乃玉
中    華    民    國   100    年    1     月    19    日
附錄本件論罪科刑法條
中華民國刑法第320條
（普通竊盜罪、竊佔罪）
意圖為自己或第三人不法之所有，而竊取他人之動產者，為竊盜
罪，處5年以下有期徒刑、拘役或 5 百元以下罰金。
意圖為自己或第三人不法之利益，而竊佔他人之不動產者，依前
項之規定處斷。
前二項之未遂犯罰之。
中華民國刑法第321條
（加重竊盜罪）
犯竊盜罪而有左列情形之一者，處 6 月以上、 5 年以下有期徒
刑：
一、於夜間侵入住宅或有人居住之建築物、船艦或隱匿其內而犯
    之者。
二、毀越門扇、牆垣或其他安全設備而犯之者。
三、攜帶兇器而犯之者。
四、結夥三人以上而犯之者。
五、乘火災、水災或其他災害之際而犯之者。
六、在車站或埠頭而犯之者。
前項之未遂犯罰之。
附表：
┌──┬──────────┬────┬──────────────┬────────────┬──────────────┐
│編號│    犯罪時、地      │ 被害人 │     犯罪方式及所竊物品     │   贓物流向及是否自首   │罪名及所犯法條              │
├──┼──────────┼────┼──────────────┼────────────┼──────────────┤
│ 1  │97年8 月17日某時許，│許勝芳  │鄭承峰與綽號「拉牙」之成年男│得手後，已銷贓變賣。  │鄭承峰共同竊盜，處有期徒刑貳│
│    │在臺南縣七股鄉龍山村│        │子，2 人共同徒手竊取山貓牌型│本件係被告鄭承峰自首  │月。                        │
│    │龍山段831 號        │        │號743 型推土機1 台。        │                        │                            │
├──┼──────────┼────┼──────────────┼────────────┼──────────────┤
│ 2  │97年8 月27日17時許，│胡尚禮  │鄭承峰1 人侵入住宅徒手竊盜（│得手後，於當日賣予龔重│鄭承峰竊盜，處有期徒刑貳月。│
│    │在臺南縣永康市中正南│        │侵入住宅未據告訴）白色捷安特│  光（業由被害人領回）  │                            │
│    │路726 巷10-3號      │        │牌單車1 部（價值新臺幣（下同│本件係被告鄭承峰自首  │                            │
│    │                    │        │）19,800元）                │                        │                            │
├──┼──────────┼────┼──────────────┼────────────┼──────────────┤
│ 3  │97年9 月7 日8 時至14│陳佳星  │鄭承峰1人徒手竊盜白色捷安特 │得手後，於當日賣予龔重│鄭承峰竊盜，處有期徒刑貳月。│
│    │時間某時許，在臺南市│        │牌單車1部（價值20,000元）   │  光（業由被害人領回）  │                            │
│    │東區○○路○ 段141 巷│        │                            │本件係被告鄭承峰自首  │                            │
│    │38號住處前          │        │                            │                        │                            │
├──┼──────────┼────┼──────────────┼────────────┼──────────────┤
│ 4  │97年10月4 日某時許，│蔡燦約  │鄭承峰1 人自該住處2 樓窗戶踰│得手後，已銷贓變賣。  │鄭承峰踰越安全設備竊盜，處有│
│    │在臺南縣佳里鎮佳安北│        │越進入（侵入住宅部分未據告訴│本件係被告鄭承峰自首  │期徒刑肆月。                │
│    │街66巷8 號          │        │）並徒手竊得手提電腦2 台、黃│                        │                            │
│    │                    │        │金6 至7 兩等物。            │                        │                            │
├──┼──────────┼────┼──────────────┼────────────┼──────────────┤
│ 5  │97年10月22日某時許，│林士志  │鄭承峰1 人自該住處2 樓窗戶踰│得手後，已銷贓變賣及花│鄭承峰踰越安全設備竊盜，處有│
│    │在臺南縣佳里鎮佳安北│        │越進入（侵入住宅部分未據告訴│  用殆盡。              │期徒刑肆月。                │
│    │街66巷35號          │        │）並徒手竊得現金3,000 元、女│本件係被告鄭承峰自首  │                            │
│    │                    │        │用戒指2 只、女用項鍊2 條、洋│                        │                            │
│    │                    │        │酒共8 瓶、手拉胚茶壺10支。  │                        │                            │
├──┼──────────┼────┼──────────────┼────────────┼──────────────┤
│ 6  │97年10月23日9 時許，│陳信竹  │鄭承峰1 人持客觀上足為兇器之│得手後，已銷贓變賣及花│鄭承峰攜帶兇器，毀壞安全設備│
│    │在臺南縣佳里鎮鎮山里│        │油壓剪1 支，剪斷圍繞屋後空地│  用殆盡。              │竊盜，處有期徒刑伍月。扣案之│
│    │162-9 號            │        │之鐵條後，進入屋內（侵入住宅│本件係被告鄭承峰自首  │油壓剪壹支沒收。            │
│    │                    │        │部分未據告訴）竊取LG牌電漿電│                        │                            │
│    │                    │        │視1 台、女用項鍊1 條、集郵冊│                        │                            │
│    │                    │        │3本 、現金1,000 元等物。    │                        │                            │
├──┼──────────┼────┼──────────────┼────────────┼──────────────┤
│ 7  │97年11月16日某時許，│汪芳如  │鄭承峰1 人侵入住宅徒手竊盜（│得手後賣予吳連進（業由│鄭承峰竊盜，處有期徒刑貳月。│
│    │在臺南市○○區○○路│        │侵入住宅未據告訴）黃色捷安特│  被害人領回）          │                            │
│    │3段194號5 樓之2     │        │牌單車1 部                  │本件係被告鄭承峰自首  │                            │
├──┼──────────┼────┼──────────────┼────────────┼──────────────┤
│ 8  │97年11月至12月間某日│謝志正  │鄭承峰1 人侵入住宅徒手竊盜（│得手後，以1,000 元賣予│鄭承峰竊盜，處有期徒刑貳月。│
│    │某時許，在臺南市東區│        │侵入住宅部分未據告訴）白色美│  龔重光                │                            │
│    │裕農路621 巷36弄23號│        │利達牌單車1部（價值14,000元 │本件係被告鄭承峰自首  │                            │
│    │地下室              │        │）                          │                        │                            │
├──┼──────────┼────┼──────────────┼────────────┼──────────────┤
│ 9  │97年12月間某日某時許│蔡文雄  │鄭承峰1 人侵入住宅徒手竊盜（│得手後藏匿（業由被害人│鄭承峰竊盜，處有期徒刑貳月。│
│    │，在臺南縣佳里鎮佳安│        │侵入住宅部分未據告訴）白色  │  領回）                │                            │
│    │東路16號地下室      │        │DUNLOP牌單車1 部（價值3,200 │本件係被告鄭承峰自首  │                            │
│    │                    │        │元）                        │                        │                            │
├──┼──────────┼────┼──────────────┼────────────┼──────────────┤
│ 10 │97年12月27日16時30分│譚嘉麒  │鄭承峰、藍照鎔2 人共同攜帶客│得手後，與編號7 所竊得之│鄭承峰共同攜帶兇器竊盜，處有│
│    │許，在臺南市安平區育│        │觀上足為兇器之油壓剪１支，侵│物，於當日一同賣予龔重光│期徒刑柒月。扣案之油壓剪壹支│
│    │平路212 號地下2 樓  │        │入住宅竊盜（侵入住宅部分未據│                        │沒收。                      │
│    │                    │        │告訴）白灰色捷安特牌單車1部 │                        │藍照鎔共同攜帶兇器竊盜，累犯│
│    │                    │        │（價值約8,000 元）          │                        │，處有期徒刑柒月。扣案之油壓│
│    │                    │        │                            │                        │剪壹支沒收。                │
│    │                    │        │                            │                        │                            │
│    │                    │        │                            │                        │                            │
├──┼──────────┼────┼──────────────┼────────────┼──────────────┤
│ 11 │97年12月27日16時46分│郭文乾  │鄭承峰、藍照鎔2 人共同侵入住│得手後，與編號6 所竊得之│鄭承峰共同竊盜，處有期徒刑│
│    │許，在臺南市安平區育│        │宅竊盜（侵入住宅未據告訴）橘│物，於當日一同賣予龔重光│月。                        │
│    │平路212 號地下2 樓  │        │色16吋折疊式單車1 部（價值約│                        │藍照鎔共同竊盜，累犯，處有期│
│    │                    │        │2,000 元）                  │                        │徒刑月。                  │
│    │                    │        │                            │                        │                            │
├──┼──────────┼────┼──────────────┼────────────┼──────────────┤
│ 12 │97年12月30日21時許，│林美惠  │鄭承峰、藍照鎔2 人共同於21時│得手後賣予吳連進（業由│鄭承峰共同於夜間侵入住宅竊盜│
│    │在臺南縣永康市○○路│        │許之夜間，侵入住宅竊盜白色美│  被害人領回）          │，處有期徒刑肆月。          │
│    │988 號地下室        │        │利達牌單車1 部              │本件係被告鄭承峰、藍照│藍照鎔共同於夜間侵入住宅竊盜│
│    │                    │        │                            │  鎔自首                │，累犯，處有期徒刑肆月。    │
│    │                    │        │                            │                        │                            │
├──┼──────────┼────┼──────────────┼────────────┼──────────────┤
│ 13 │98年1 月1 日19時許，│葛  瀚  │鄭承峰、藍照鎔2 人共同於19時│得手後，以2,000 元在臺│鄭承峰共同於夜間侵入住宅竊盜│
│    │在臺南市○區○○路4 │        │許之夜間，趁無人看管之際，侵│  南市○○路與西門路口賣│，處有期徒刑肆月。          │
│    │段200 巷15號        │        │入住宅竊盜藍白色牌BRONCO單車│  予龔重光              │藍照鎔共同於夜間侵入住宅竊盜│
│    │                    │        │1 部（價值6,700 元）        │本件係被告鄭承峰、藍照│，累犯，處有期徒刑肆月。    │
│    │                    │        │                            │  鎔自首                │                            │
├──┼──────────┼────┼──────────────┼────────────┼──────────────┤
│ 14 │98年1 月1 日晚間某時│蘇春豪  │鄭承峰1 人於當日晚間某時許，│得手後賣予吳連進      │鄭承峰於夜間侵入住宅竊盜，處│
│    │許，在臺南縣佳里鎮佳│        │侵入住宅竊盜紫色捷安特牌單車│本件係被告鄭承峰自首  │有期徒刑肆月。              │
│    │安東路12號地下室    │        │1 部                        │                        │                            │
├──┼──────────┼────┼──────────────┼────────────┼──────────────┤
│ 15 │98年1 月初某日某時許│張渝蓁  │鄭承峰1 人侵入住宅徒手竊盜（│得手後，以2,000 元賣予│鄭承峰竊盜，處有期徒刑貳月。│
│    │，在臺南市中西區金華│        │侵入住宅部分未據告訴）紅色捷│  龔重光（業由被害人領回│                            │
│    │路218 號地下1 樓    │        │安特牌單車1部               │  ）                    │                            │
│    │                    │        │                            │本件係被告鄭承峰自首  │                            │
├──┼──────────┼────┼──────────────┼────────────┼──────────────┤
│ 16 │98年1 月間某日某時許│黃葉芙蓉│鄭承峰1 人侵入住宅徒手竊盜（│得手後，以2,500 元賣予│鄭承峰竊盜，處有期徒刑貳月。│
│    │，在臺南縣永康市大橋│        │侵入住宅部分未據告訴）銀色捷│  陳人豪（業由被害人領回│                            │
│    │五街93號1 樓        │        │安特牌單車1 部              │  ）                    │                            │
│    │                    │        │                            │本件係被告鄭承峰自首  │                            │
├──┼──────────┼────┼──────────────┼────────────┼──────────────┤
│ 17 │98年1 月間某日凌晨零│吳秀美  │鄭承峰1 人於凌晨零時許之夜間│得手後，已銷贓變賣。  │鄭承峰踰越安全設備、於夜間侵│
│    │時許，在臺南市安平區│        │，自該住處2 樓窗戶踰越進入並│本件係被告鄭承峰自首  │入住宅竊盜，處有期徒刑伍月。│
│    │怡平路468 巷99號    │        │竊得GUCCI 牌皮包1 個。      │                        │                            │
│    │                    │        │                            │                        │                            │
├──┼──────────┼────┼──────────────┼────────────┼──────────────┤
│ 18 │98年1 月3 日8 時30分│吳秀珍  │鄭承峰1人徒手竊盜橘色、橘白 │得手後，以每部2,500 元│鄭承峰竊盜，處有期徒刑貳月。│
│    │許，在臺南縣永康市中│        │色捷安特牌單車各1 部（價值共│  至4,000 元不等代價，在│                            │
│    │華路619 巷88弄26號住│        │19,000元）                  │  臺南縣永康市紜閣汽車旅│                            │
│    │處前                │        │                            │  館賣予龔重光          │                            │
│    │                    │        │                            │本件係被告鄭承峰自首  │                            │
├──┼──────────┼────┼──────────────┼────────────┼──────────────┤
│ 19 │98年1 月6 日23時許，│洪博堅  │鄭承峰1 人於23時許之夜間，趁│得手後，以1,700 元在臺│鄭承峰於夜間侵入住宅竊盜，處│
│    │在臺南市○○路621 巷│        │無人看管之際，侵入住宅竊盜紅│  南市○區○○路府城魯味│有期徒刑肆月。              │
│    │45弄18號地下室      │        │色山葉牌單車1 部（價值20,000│  旁賣予龔重光          │                            │
│    │                    │        │元）                        │本件係被告鄭承峰自首  │                            │
├──┼──────────┼────┼──────────────┼────────────┼──────────────┤
│ 20 │98年1 月7 日18時40分│陳素芬  │鄭承峰1 人於18時40分許之夜間│得手後，與編號16、17所│鄭承峰於夜間侵入住宅竊盜，處│
│    │許，在臺南市安平區慶│        │，侵入住宅竊盜藍白色單車1 部│  竊得之物，在臺南市皇家│有期徒刑肆月。              │
│    │平路573 號地下2 樓  │        │（價值約5,000 元）          │  汽車賓館一同賣予龔重光│                            │
│    │                    │        │                            │本件係被告鄭承峰自首  │                            │
├──┼──────────┼────┼──────────────┼────────────┼──────────────┤
│ 21 │98年1 月7 日18時40分│黃麗螢  │鄭承峰1 人於18時40分許之夜間│得手後，與編號15、17所│鄭承峰於夜間侵入住宅竊盜，處│
│    │許，在臺南市安平區慶│        │，侵入住宅竊盜橘色捷安特牌單│  竊得之物，在臺南市皇家│有期徒刑肆月。              │
│    │平路573 號地下1 樓  │        │車1 部（價值約9,800 元）    │  汽車賓館一同賣予龔重光│                            │
│    │                    │        │                            │本件係被告鄭承峰自首  │                            │
├──┼──────────┼────┼──────────────┼────────────┼──────────────┤
│ 22 │98年1 月7 日18時40分│黃秀玉  │鄭承峰1 人於18時40分許之夜間│得手後，與編號15、16所│鄭承峰於夜間侵入住宅竊盜，處│
│    │許，在臺南市安平區慶│        │，侵入住宅竊盜銀色捷安特牌單│  竊得之物，在臺南市皇家│有期徒刑肆月。              │
│    │平路573 號地下1 樓  │        │車1 部（價值約8,800 元）    │  汽車賓館一同賣予龔重光│                            │
│    │                    │        │                            │  （業由被害人領回）    │                            │
│    │                    │        │                            │本件係被告鄭承峰自首  │                            │
├──┼──────────┼────┼──────────────┼────────────┼──────────────┤
│ 23 │98年1 月8 日18時許，│吳文源  │鄭承峰、藍照鎔2 人共同於18時│得手後，於當日以每部  │鄭承峰共同於夜間侵入住宅竊盜│
│    │在臺南市安平區健康2 │        │許之夜間，侵入住宅徒手竊盜白│  3,000 元在臺南市○○路│，處有期徒刑肆月。          │
│    │街531 號4 樓之1 （遭│        │色、鐵灰色捷安特單車2部     │  某腳踏車店旁賣予龔重光│藍照鎔共同於夜間侵入住宅竊盜│
│    │竊2 部單車）        │        │                            │本件係被告鄭承峰、藍照│，累犯，處有期徒刑肆月。    │
│    │                    │        │                            │  鎔自首                │                            │
│    │                    │        │                            │                        │                            │
├──┼──────────┼────┼──────────────┼────────────┼──────────────┤
│ 24 │98年1 月9 日6 時42分│陳玥礽  │鄭承峰、藍照鎔2人共同侵入住 │得手後棄置            │鄭承峰共同竊盜，處有期徒刑肆│
│    │，在臺南市○○○ 街  │        │宅竊盜（侵入住宅未據告訴）銀│本件係被告鄭承峰、藍照│月。                        │
│    │245 號7樓 之1       │        │色捷安特牌單車1部（價值1,000│  鎔自首                │藍照鎔共同竊盜，累犯，處有期│
│    │                    │        │元）                        │                        │徒刑貳月。                  │
│    │                    │        │                            │                        │                            │
├──┼──────────┼────┼──────────────┼────────────┼──────────────┤
│ 25 │98年1 月9 日18時，在│戴宏鈞  │鄭承峰、藍照鎔2 人共同於18時│得手後，將每部以2,000 │鄭承峰共同於夜間侵入住宅竊盜│
│    │臺南縣永康市○○○街 │        │許之夜間，侵入住宅竊盜黑白色│  元至4,000 元不等代價，│，處有期徒刑肆月。          │
│    │16號地下室          │        │BIGCAT登山車、及銀色GT換登山│  在臺南縣永康市紜閣汽車│藍照鎔共同於夜間侵入住宅竊盜│
│    │                    │        │車2 部                      │  旅館賣予龔重光        │，累犯，處有期徒刑肆月。    │
│    │                    │        │                            │本件係被告鄭承峰、藍照│                            │
│    │                    │        │                            │  鎔自首                │                            │
├──┼──────────┼────┼──────────────┼────────────┼──────────────┤
│ 26 │98年1 月10日19時37分│李信雅  │鄭承峰、藍照鎔2 人共同攜帶足│得手後，於當日在臺南市東│鄭承峰共同攜帶兇器、於夜間侵│
│    │許，在臺南市東區府連│        │為兇器之油壓剪1 支，於19時37│區○○○路與崇德路口賣予│入住宅竊盜，處有期徒刑捌月。│
│    │路344 巷51號        │        │分許之夜間，侵入住宅竊盜美利│龔重光                  │扣案之油壓剪壹支沒收。      │
│    │                    │        │達牌單車1 部（價值約10,000元│                        │藍照鎔共同攜帶兇器、於夜間侵│
│    │                    │        │）                          │                        │入住宅竊盜，累犯，處有期徒  │
│    │                    │        │                            │                        │刑捌月。扣案之油壓剪壹支沒收│
│    │                    │        │                            │                        │。                          │
│    │                    │        │                            │                        │                            │
├──┼──────────┼────┼──────────────┼────────────┼──────────────┤
│ 27 │98年1 月12日14時許，│倪文煌  │鄭承峰1 人侵入住宅竊盜（侵入│得手後賣予龔重光      │鄭承峰竊盜，處有期徒刑貳月。│
│    │在臺南市○區○○路3 │        │住宅未據告訴）黑色捷安特牌單│本件係被告鄭承峰自首  │                            │
│    │段140 巷3 號        │        │車1部（價值9,000元）        │                        │                            │
├──┼──────────┼────┼──────────────┼────────────┼──────────────┤
│ 28 │98年1 月13日至15日間│狄勤凱  │鄭承峰1 人侵入住處徒手竊盜（│得手後流向不明。      │鄭承峰竊盜，處有期徒刑貳月。│
│    │某時，在臺南縣永康市│        │侵入住宅部分未據告訴）白色捷│本件係被告鄭承峰自首  │                            │
│    │新興街111 號地下室  │        │安特牌單車1 部（價值13,000元│                        │                            │
│    │                    │        │）                          │                        │                            │
├──┼──────────┼────┼──────────────┼────────────┼──────────────┤
│ 29 │98年1 月14日2 時許，│陳阿容  │鄭承峰、藍照鎔2 人共同於凌晨│得手後，在當日以2,500 │鄭承峰共同於夜間侵入住宅竊盜│
│    │在臺南市○○○ 街65巷│        │2 時許之夜間，侵入住宅竊盜黑│  元賣予龔重光          │，處有期徒刑肆月。          │
│    │20號地下室          │        │色美利達牌單車1 部          │本件係被告鄭承峰、藍照│藍照鎔共同於夜間侵入住宅竊盜│
│    │                    │        │                            │  鎔自首                │，累犯，處有期徒刑肆月。    │
│    │                    │        │                            │                        │                            │
├──┼──────────┼────┼──────────────┼────────────┼──────────────┤
│ 30 │98年1 月18日23時30分│楊遠東  │鄭承峰、藍照鎔2 人共同於23時│得手後，於翌日共以12,0│鄭承峰共同於夜間侵入住宅竊盜│
│    │許，在臺南市東區崇善│        │30分許之夜間，趁無人看管之際│  00元，在臺南市東區立市│，處有期徒刑肆月。          │
│    │路803 號4 樓        │        │，侵入住宅竊盜捷安特牌單車3 │  醫院前之全家便利超商將│藍照鎔共同於夜間侵入住宅竊盜│
│    │                    │        │部（價值44,000元）          │  3 部單車均賣予龔重光、│，累犯，處有期徒刑肆月。    │
│    │                    │        │                            │  陳人豪（業由被害人領回│                            │
│    │                    │        │                            │  1 部）                │                            │
│    │                    │        │                            │本件係被告鄭承峰、藍照│                            │
│    │                    │        │                            │  鎔自首                │                            │
├──┼──────────┼────┼──────────────┼────────────┼──────────────┤
│ 31 │98年1 月21日18時40分│游瑞欣  │鄭承峰、藍照鎔2 人共同徒手竊│得手後，於當日以2,500 │鄭承峰共同竊盜，處有期徒刑貳│
│    │許，在臺南縣仁德鄉文│        │盜銀色捷安特牌單車1 部（價值│  元賣予龔重光（業由被害│月。                        │
│    │山路229 號住處前    │        │7,000 元）                  │  人領回）              │藍照鎔共同竊盜，累犯，處有期│
│    │                    │        │                            │本件係被告鄭承峰、藍照│徒刑貳月。                  │
│    │                    │        │                            │  鎔自首                │                            │
├──┼──────────┼────┼──────────────┼────────────┼──────────────┤
│ 32 │98年1 月22日凌晨某時│陳昇宏  │鄭承峰1 人於凌晨某時許之夜間│得手後，1 部於當日賣予│鄭承峰於夜間侵入住宅竊盜，處│
│    │許，在臺南市安平區國│        │，趁無人看管之際，侵入住宅竊│  龔重光，另1 部賣予不知│有期徒刑肆月。              │
│    │平路552 巷41號      │        │盜捷安特牌單車2 部          │  情之吳連進（被害人領回│                            │
│    │                    │        │                            │  自吳連進住處取出之其中│                            │
│    │                    │        │                            │  1 部）                │                            │
│    │                    │        │                            │本件係被告鄭承峰自首  │                            │
├──┼──────────┼────┼──────────────┼────────────┼──────────────┤
│ 33 │98年1 月22日3 時許，│吳靜旻  │鄭承峰、藍照鎔2 人共同徒手竊│得手後贈予黃進鴻（業由│鄭承峰共同竊盜，處有期徒刑貳│
│    │在臺南市○○區○○路│        │盜橘黑色捷安特牌單車1 部（價│  被害人領回）          │月。                        │
│    │522 巷41號前        │        │值9,200 元）                │本件係被告鄭承峰、藍照│藍照鎔共同竊盜，累犯，處有期│
│    │                    │        │                            │  鎔自首                │徒刑貳月。                  │
│    │                    │        │                            │                        │                            │
├──┼──────────┼────┼──────────────┼────────────┼──────────────┤
│ 34 │98年1 月24日零時15分│黃俊荃  │鄭承峰1 人於凌晨零時15分許之│得手後，於當日以3,500 │鄭承峰於夜間侵入住宅竊盜，處│
│    │許，在臺南縣仁德鄉文│        │夜間，侵入住宅竊盜白色捷安特│  元賣予龔重光、陳人豪  │有期徒刑肆月。              │
│    │宏路186 號          │        │牌單車1 部（價值15,000元）  │本件係被告鄭承峰自首  │                            │
├──┼──────────┼────┼──────────────┼────────────┼──────────────┤
│ 35 │98年1 月27日某時許，│史采豔  │鄭承峰、藍照鎔2人共同徒手竊 │得手後藏匿（業由被害人│鄭承峰共同竊盜，處有期徒刑貳│
│    │在臺南市○區○○路  │        │盜藍白色美利達牌單車1部     │  領回）                │月。                        │
│    │193 之7 號住處前    │        │                            │本件係被告鄭承峰、藍照│藍照鎔共同竊盜，累犯，處有期│
│    │                    │        │                            │  鎔自首                │徒刑貳月。                  │
│    │                    │        │                            │                        │                            │
├──┼──────────┼────┼──────────────┼────────────┼──────────────┤
│ 36 │98年1 月27日晚上某時│王冠斐  │鄭承峰1 人徒手竊盜白色捷安特│得手後賣予龔重光（業由│鄭承峰竊盜，處有期徒刑貳月。│
│    │許，在臺南市東區裕孝│        │牌單車1 部（價值14,000元）  │  被害人領回）          │                            │
│    │路191-7 號住處前    │        │                            │本件係被告鄭承峰自首  │                            │
├──┼──────────┼────┼──────────────┼────────────┼──────────────┤
│ 37 │98年1 月29日晚上某時│陳柏霖  │鄭承峰1 人於夜間某時許，趁無│得手後賣予黃進鴻（業由│鄭承峰於夜間侵入住宅竊盜，處│
│    │，在臺南市○區○○路│        │人看管之際，侵入住宅竊盜黑色│  被害人領回）          │有期徒刑肆月。              │
│    │186 號              │        │捷安特牌單車1 部（價值約    │本件係被告鄭承峰自首  │                            │
│    │                    │        │11,000 元）                 │                        │                            │
├──┼──────────┼────┼──────────────┼────────────┼──────────────┤
│ 38 │98年1 月29月22時10分│陳鴻銘  │鄭承峰1 人徒手竊盜白銀色捷安│得手後，以1,800 元賣予│鄭承峰竊盜，處有期徒刑貳月。│
│    │許，在臺南市東區裕孝│        │特牌單車1 部（價值10,000元）│  龔重光                │                            │
│    │路396 號住處前      │        │                            │本件係被告鄭承峰自首  │                            │
├──┼──────────┼────┼──────────────┼────────────┼──────────────┤
│ 39 │98年1 月29日23時許，│徐麗娟  │鄭承峰、藍照鎔2 人共同於23時│得手後，以每部3,000 元│鄭承峰共同攜帶兇器、於夜間侵│
│    │在臺南市○區○○路  │        │許之夜間，趁無人看管之際，持│  賣予龔重光            │入住宅竊盜，處有期徒刑伍月。│
│    │186 號              │        │足為兇器之油壓剪1 支，侵入住│本件係被告鄭承峰、藍照│扣案之油壓剪壹支沒收。      │
│    │                    │        │宅竊盜黑、白銀色捷安特牌單車│  鎔自首                │藍照鎔共同攜帶兇器、於夜間侵│
│    │                    │        │2部 （價值共17,500元）      │                        │入住宅竊盜，累犯，處有期徒刑│
│    │                    │        │                            │                        │伍月。扣案之油壓剪壹支沒收。│
│    │                    │        │                            │                        │                            │
│    │                    │        │                            │                        │                            │
├──┼──────────┼────┼──────────────┼────────────┼──────────────┤
│ 40 │98年1 月底前某日，在│楊欣怡  │鄭承峰1人徒手竊盜白色美利達 │得手後賣予黃進連（業由│鄭承峰竊盜，處有期徒刑貳月。│
│    │臺南市○區○○○ 街  │        │牌單車1部                   │  被害人領回）          │                            │
│    │147 號住處前        │        │                            │本件係被告鄭承峰自首  │                            │
├──┼──────────┼────┼──────────────┼────────────┼──────────────┤
│ 41 │98年1 月30日5 時30分│王裕城  │鄭承峰1 人於凌晨5 時30分許之│得手後流向不明        │鄭承峰於夜間侵入住宅竊盜，處│
│    │許，在臺南市東區裕孝│        │夜間，侵入住宅竊盜黃色傑克牌│本件係被告鄭承峰自首  │有期徒刑肆月。              │
│    │3 街54號車庫        │        │單車1 部（價值13,000元）    │                        │                            │
├──┼──────────┼────┼──────────────┼────────────┼──────────────┤
│ 42 │98年2 月1 日4 時許，│林子淞  │鄭承峰、藍照鎔2 人共同於凌晨│得手後流向不明        │鄭承峰共同於夜間侵入住宅竊盜│
│    │在臺南市○區○○○ 街│        │4 時許之夜間，趁無人看管之際│本件係被告鄭承峰、藍照│，處有期徒刑肆月。          │
│    │52號中庭車庫        │        │，侵入住宅竊盜單車1 部（價值│  鎔自首                │藍照鎔共同於夜間侵入住宅竊盜│
│    │                    │        │11,000元）                  │                        │，累犯，處有期徒刑肆月。    │
│    │                    │        │                            │                        │                            │
├──┼──────────┼────┼──────────────┼────────────┼──────────────┤
│ 43 │98年2 月初某日某時許│周建男  │鄭承峰、藍照鎔2人共同侵入住 │得手後賣予吳連進（業由│鄭承峰共同竊盜，處有期徒刑貳│
│    │，在臺南市○○○ 街65│        │宅竊盜（侵入住宅未據告訴）灰│  被害人領回）          │月。                        │
│    │巷20號地下室        │        │藍色拓荒者牌單車1部         │本件係被告鄭承峰、藍照│藍照鎔共同竊盜，累犯，處有期│
│    │                    │        │                            │  鎔自首                │徒刑貳月。                  │
│    │                    │        │                            │                        │                            │
├──┼──────────┼────┼──────────────┼────────────┼──────────────┤
│ 44 │98年2 月初某日某時許│馬詠淯  │鄭承峰1 人侵入住宅徒手竊盜（│得手後賣予黃進鴻（業由│鄭承峰竊盜，處有期徒刑貳月。│
│    │，在臺南市安平區怡平│        │侵入住宅部分未據告訴）銀黑色│  由被害人領回）        │                            │
│    │路468 巷81號地下室  │        │捷安特牌單車1 部            │本件係被告鄭承峰自首  │                            │
├──┼──────────┼────┼──────────────┼────────────┼──────────────┤
│ 45 │98年2 月間某日某時許│張晉元  │鄭承峰1人徒手竊盜香檳金色美 │得手後，以3,500 元在臺│鄭承峰竊盜，處有期徒刑貳月。│
│    │，在臺南市○區○○路│        │利達牌單車1部（價值10,000元 │  南市和緯汽車賓館前賣予│                            │
│    │3段732號住處前      │        │）                          │  龔重光                │                            │
│    │                    │        │                            │本件係被告鄭承峰自首  │                            │
├──┼──────────┼────┼──────────────┼────────────┼──────────────┤
│ 46 │98年2 月間某日某時許│陳建銘  │鄭承峰1人徒手竊盜黑白色富士 │得手後，以1,000 元賣予│鄭承峰竊盜，處有期徒刑貳月。│
│    │，在臺南市北區育德2 │        │牌XTR單車1部（價值9,000元） │  龔重光                │                            │
│    │路486 巷17號住處前  │        │                            │本件係被告鄭承峰自首  │                            │
├──┼──────────┼────┼──────────────┼────────────┼──────────────┤
│ 47 │98年2 月間某日某時許│RAQUEL  │鄭承峰1 人徒手竊盜黃色捷安特│得手後賣予黃進鴻（業由│鄭承峰竊盜，處有期徒刑貳月。│
│    │，在臺南市中西區中華│ACOSTA  │牌單車1 部（價值8,500 元）  │  由被害人領回）        │                            │
│    │西路與和緯路口      │        │                            │本件係被告鄭承峰自首  │                            │
├──┼──────────┼────┼──────────────┼────────────┼──────────────┤
│ 48 │98年2 月4 日20時許，│余志宏  │鄭承峰1 人徒手竊盜DUNLOP牌單│得手後棄置            │鄭承峰竊盜，處有期徒刑貳月。│
│    │在臺南市○區○○○ 路│        │車1部 （價值4,000 元）      │本件係被告鄭承峰自首  │                            │
│    │494 巷12號住處前    │        │                            │                        │                            │
├──┼──────────┼────┼──────────────┼────────────┼──────────────┤
│ 49 │98年2 月5 日9 時30分│廖秀俐  │鄭承峰1 人侵入住宅徒手竊盜（│得手後均賣予黃進鴻（業│鄭承峰竊盜，處有期徒刑貳月。│
│    │許，在臺南市安平區永│        │侵入住宅未據告訴）藍色捷安特│  由被害人領回）        │                            │
│    │華8街211號地下室    │        │牌單車2 部                  │本件係被告鄭承峰自首  │                            │
├──┼──────────┼────┼──────────────┼────────────┼──────────────┤
│ 50 │98年2 月9 日至10日晚│王順福  │鄭承峰1 人徒手竊盜白色捷安特│得手後，以2,000 元賣予│鄭承峰竊盜，處有期徒刑貳月。│
│    │上某時，在臺南市北區│        │牌單車（價值5,000元）       │  龔重光                │                            │
│    │文成路750 巷7 弄10號│        │                            │本件係被告鄭承峰自首  │                            │
│    │住處前              │        │                            │                        │                            │
├──┼──────────┼────┼──────────────┼────────────┼──────────────┤
│ 51 │98年2 月10日20時至翌│林豐田  │鄭承峰1 人徒手竊盜白色捷安特│得手後，以2,000 元在臺│鄭承峰竊盜，處有期徒刑貳月。│
│    │日7 時間夜間某許，在│        │牌單車1部（價值7,000元）    │  南市北區北海釣蝦場賣予│                            │
│    │臺南市○區○○街27巷│        │                            │  龔重光                │                            │
│    │22弄13號住處前      │        │                            │本件係被告鄭承峰自首  │                            │
├──┼──────────┼────┼──────────────┼────────────┼──────────────┤
│ 52 │98年2 月11日至12日間│李惠娟  │鄭承峰1 人徒手竊盜米白色、黑│得手後，以每部2,000 元│鄭承峰竊盜，處有期徒刑貳月。│
│    │某時許，在臺南市北區│        │白色捷安特牌單車共2部       │  在臺南市北區北海釣蝦場│                            │
│    │中華北路1 段203 巷89│        │                            │  賣予龔重光            │                            │
│    │號住處前            │        │                            │本件係被告鄭承峰自首  │                            │
├──┼──────────┼────┼──────────────┼────────────┼──────────────┤
│ 53 │98年2 月12日7 時許，│陳欣義  │鄭承峰1 人徒手竊盜無廠牌單車│得手後賣予龔重光      │鄭承峰竊盜，處有期徒刑貳月。│
│    │在臺南市○○街27巷22│        │1部                         │本件係被告鄭承峰自首  │                            │
│    │弄11號1樓車庫前     │        │                            │                        │                            │
├──┼──────────┼────┼──────────────┼────────────┼──────────────┤
│ 54 │98年2 月14日20時許，│施昆宏  │鄭承峰、藍照鎔2人共同徒手竊 │得手後，以2,000 元賣予│鄭承峰共同竊盜，處有期徒刑貳│
│    │在臺南市○區○○街27│        │盜捷安特牌單車1部（價值     │  龔重光                │月。                        │
│    │巷26弄10號住處前    │        │70,000 元）                 │本件係被告鄭承峰、藍照│藍照鎔共同竊盜，累犯，處有期│
│    │                    │        │                            │  鎔自首                │徒刑貳月。                  │
│    │                    │        │                            │                        │                            │
├──┼──────────┼────┼──────────────┼────────────┼──────────────┤
│ 55 │98年2 月14日晚間某時│鍾旭昇  │鄭承峰1 人徒手竊盜藍色捷安特│得手後，以2,000 元在臺│鄭承峰竊盜，處有期徒刑貳月。│
│    │，在臺南市北區文成3 │        │牌單車1 部                  │  南市○○路與府前路口賣│                            │
│    │路682 巷27弄10號住處│        │                            │  予龔重光              │                            │
│    │前                  │        │                            │本件係被告鄭承峰自首  │                            │
├──┼──────────┼────┼──────────────┼────────────┼──────────────┤
│ 56 │98年2 月15日18時許，│王南貴  │鄭承峰、藍照鎔2人共同徒手竊 │得手後流向不明        │鄭承峰共同竊盜，處有期徒刑貳│
│    │在臺南市○區○○○ 路│        │盜銀灰色DUNLOP牌單車1部（價 │本件係被告鄭承峰、藍照│月。                        │
│    │341 巷23號前        │        │值4,000元）                 │  鎔自首                │藍照鎔共同竊盜，累犯，處有期│
│    │                    │        │                            │                        │徒刑貳月。                  │
│    │                    │        │                            │                        │                            │
├──┼──────────┼────┼──────────────┼────────────┼──────────────┤
│ 57 │98年2 月15日18時48分│吳健忠  │鄭承峰、藍照鎔2人共同徒手竊 │得手後賣予黃進鴻（業由│鄭承峰共同竊盜，處有期徒刑貳│
│    │許，在臺南市北區文賢│        │盜紅白色捷安特牌單車1部     │  被害人領回）          │月。                        │
│    │1 路341巷22號住處前 │        │                            │本件係被告鄭承峰、藍照│藍照鎔共同竊盜，累犯，處有期│
│    │                    │        │                            │  鎔自首                │徒刑貳月。                  │
│    │                    │        │                            │                        │                            │
├──┼──────────┼────┼──────────────┼────────────┼──────────────┤
│ 58 │98年2 月17日7 時24分│鄭龍興  │鄭承峰1人徒手竊盜紅色捷安特 │得手後，在當日以3,000 │鄭承峰竊盜，處有期徒刑貳月。│
│    │許，在臺南市安南區北│        │牌單車1部（價值9,000元）    │  元在鄭承峰臺南縣佳里鎮│                            │
│    │安路3 段126 巷7 號2 │        │                            │  佳安北街住處賣予龔重光│                            │
│    │樓住處前            │        │                            │  、葉淑君              │                            │
│    │                    │        │                            │本件係被告鄭承峰自首  │                            │
├──┼──────────┼────┼──────────────┼────────────┼──────────────┤
│ 59 │98年2 月18日18時，在│蔡雅萍  │鄭承峰1 人於18時許之夜間，侵│得手後流向不明        │鄭承峰於夜間侵入住宅竊盜，處│
│    │臺南市○區○○路1 段│        │入住宅竊盜黑色無廠牌單車1 部│本件係被告鄭承峰、藍照│有期徒刑肆月。              │
│    │650 巷35號地下室    │        │（價值7,000 元）            │  鎔自首                │                            │
├──┼──────────┼────┼──────────────┼────────────┼──────────────┤
│ 60 │98年2 月19日7 時許，│黃偉凱  │鄭承峰1 人徒手竊盜黑黃色無廠│得手後交予其子騎乘（業│鄭承峰竊盜，處有期徒刑貳月。│
│    │在臺南市○區○○○ 路│        │牌之登山車1 部（價值8,000 元│  由被害人領回）        │                            │
│    │90巷3 號住處前      │        │）                          │本件係被告鄭承峰自首  │                            │
├──┼──────────┼────┼──────────────┼────────────┼──────────────┤
│ 61 │98年2 月20日18時許，│黃榮章  │鄭承峰、藍照鎔2人共同徒手竊 │得手後，以2,500 元賣予│鄭承峰共同竊盜，處有期徒刑貳│
│    │在臺南市○區○○街  │        │盜藍色捷安特牌單車1部       │  龔重光                │月。                        │
│    │528 巷13弄44號住處前│        │                            │本件係被告鄭承峰、藍照│藍照鎔共同竊盜，累犯，處有期│
│    │                    │        │                            │  鎔自首                │徒刑貳月。                  │
│    │                    │        │                            │                        │                            │
├──┼──────────┼────┼──────────────┼────────────┼──────────────┤
│ 62 │98年2 月21日6 時30分│黃富玉  │鄭承峰1 人侵入住宅竊盜（侵入│得手後，於當日以3,500 │鄭承峰竊盜，處有期徒刑貳月。│
│    │許，在臺南市安平區健│        │住宅部分未據告訴）紅色捷安特│  元在臺南市○○路與府前│                            │
│    │康四街6-6 號        │        │牌單車1 部（價值8,800 元）  │  路口之上光眼鏡行旁賣予│                            │
│    │                    │        │                            │  龔重光                │                            │
│    │                    │        │                            │本件係被告鄭承峰自首  │                            │
├──┼──────────┼────┼──────────────┼────────────┼──────────────┤
│ 63 │98年2 月22日18時許，│方柏盛  │鄭承峰1 人於18時許之夜間，侵│得手後，於當日以2,500 │鄭承峰於夜間侵入住宅竊盜，處│
│    │在臺南市安平區育平7 │        │入住宅竊盜白色美利達牌單車1 │  元在臺南市安平區五期重│有期徒刑肆月。              │
│    │街89巷10號          │        │部（價值15,000元）          │  劃區某處賣予龔重光    │                            │
│    │                    │        │                            │本件係被告鄭承峰自首  │                            │
├──┼──────────┼────┼──────────────┼────────────┼──────────────┤
│ 64 │98年2 月23日2 時30分│蔡其穆  │鄭承峰1 人於凌晨2 時30分許之│得手後賣予不知情之陳玉│鄭承峰於夜間侵入住宅竊盜，處│
│    │許，在臺南市中西區西│        │夜間，侵入住宅徒手竊盜白色捷│  婷（業由由被害人領回）│有期徒刑肆月。              │
│    │賢1街212巷22號      │        │克牌單車2 部（每部價值12,000│本件係被告鄭承峰自首  │                            │
│    │                    │        │元）                        │                        │                            │
├──┼──────────┼────┼──────────────┼────────────┼──────────────┤
│ 65 │98年2 月24日7 時24分│謝淙奇  │鄭承峰1人徒手竊盜白色HONDK牌│得手後藏匿（業由被害人│鄭承峰竊盜，處有期徒刑貳月。│
│    │許，在臺南市北區育德│        │單車1部（價值4,000元）      │  領回）                │                            │
│    │2 路810 巷2 弄10號住│        │                            │本件係被告鄭承峰自首  │                            │
│    │處前                │        │                            │                        │                            │
├──┼──────────┼────┼──────────────┼────────────┼──────────────┤
│ 66 │98年2 月25日19時許，│楊建輝  │鄭承峰1人徒手竊盜黑色捷安特 │得手後，以2,500 元在臺│鄭承峰竊盜，處有期徒刑貳月。│
│    │在臺南市○區○○○ 街│        │牌單車1部（價值6,000元）    │  南市○○路與西門路口之│                            │
│    │65-2號住處前        │        │                            │  上光眼鏡行旁賣予龔重光│                            │
│    │                    │        │                            │本件係被告鄭承峰自首  │                            │
├──┼──────────┼────┼──────────────┼────────────┼──────────────┤
│ 67 │98年2 月26日17時許，│鄭福進  │鄭承峰1 人徒手竊盜黑白色美利│得手後，以2,000 元賣予│鄭承峰竊盜，處有期徒刑貳月。│
│    │在臺南縣永康市○○街│        │達牌單車1部                 │  龔重光                │                            │
│    │37巷15號住處前      │        │                            │本件係被告鄭承峰自首  │                            │
├──┼──────────┼────┼──────────────┼────────────┼──────────────┤
│ 68 │98年2 月27日下午某時│劉仁傑  │鄭承峰1 人徒手竊盜黑色捷安特│得手後，於當日以1,500 │鄭承峰竊盜，處有期徒刑貳月。│
│    │許，在臺南市安平區健│        │牌單車1 部（價值約7,000 元）│  元賣予龔重光          │                            │
│    │康二街515 號前      │        │                            │本件係被告鄭承峰自首  │                            │
├──┼──────────┼────┼──────────────┼────────────┼──────────────┤
│ 69 │98年2 月28日23時許，│黃仁宏  │鄭承峰、藍照鎔2人共同徒手竊 │得手後，以1,800 元賣予│鄭承峰共同竊盜，處有期徒刑貳│
│    │在臺南市○區○○路  │        │取藍白色捷安特牌單車1部（價 │  龔重光                │月。                        │
│    │380 號住處前        │        │值11, 000元）               │本件係被告鄭承峰、藍照│藍照鎔共同竊盜，累犯，處有期│
│    │                    │        │                            │  鎔自首                │徒刑貳月。                  │
│    │                    │        │                            │                        │                            │
├──┼──────────┼────┼──────────────┼────────────┼──────────────┤
│ 70 │98年2 月底某日，在臺│陳健丞  │鄭承峰1 人徒手竊盜黑色捷安特│得手後流向不明        │鄭承峰竊盜，處有期徒刑貳月。│
│    │南市○○路○ 段290 號│        │牌單車1 部，                │本件係被告鄭承峰自首  │                            │
│    │11樓停車場          │        │                            │                        │                            │
├──┼──────────┼────┼──────────────┼────────────┼──────────────┤
│ 71 │98年2 月底至3 月初某│黃婷琪  │鄭承峰1 人徒手竊盜黑色捷安特│得手後，在臺南市○○路│鄭承峰竊盜，處有期徒刑貳月。│
│    │日某時許，在臺南市中│        │牌單車1部（價值約16,000元） │  某處賣予龔重光（業由被│                            │
│    │西區○○○路○ 段550 │        │                            │  害人領回）            │                            │
│    │巷20弄29號住處前    │        │                            │本件係被告鄭承峰自首  │                            │
├──┼──────────┼────┼──────────────┼────────────┼──────────────┤
│ 72 │98年3 月1 日18時許，│張愛佳  │鄭承峰1 人徒手竊盜黑色GTR 單│得手後，於當日以1,500 │鄭承峰竊盜，處有期徒刑貳月。│
│    │在臺南市○區○○路  │        │車1 部（價值約3,300 元）    │  元在臺南縣仁德交流下賣│                            │
│    │219-18號住處前      │        │                            │  予龔重光              │                            │
│    │                    │        │                            │本件係被告鄭承峰自首  │                            │
├──┼──────────┼────┼──────────────┼────────────┼──────────────┤
│ 73 │98年3 月初某日，在臺│甯葦僑  │鄭承峰1 人徒手竊盜綠色折疊單│得手賣予不知情之陳玉婷│鄭承峰竊盜，處有期徒刑貳月。│
│    │南市○區○○○ 街121 │        │車1 部（價值5,000 元）      │  （業由被害人領回）    │                            │
│    │之2號 住處前        │        │                            │本件係被告鄭承峰自首  │                            │
├──┼──────────┼────┼──────────────┼────────────┼──────────────┤
│ 74 │98年3 月初某日，在臺│曹文慶  │鄭承峰1 人徒手竊盜紫白色美利│得手後賣予黃進鴻（業由│鄭承峰竊盜，處有期徒刑貳月。│
│    │南市○區○○○ 街78號│        │達牌單車1 部（價值19,000元）│  被害人領回）          │                            │
│    │住處前              │        │                            │本件係被告鄭承峰自首  │                            │
├──┼──────────┼────┼──────────────┼────────────┼──────────────┤
│ 75 │98年3 月初某日，在臺│李政憲  │鄭承峰1人徒手竊盜白橘色捷安 │得手後賣予龔重光      │鄭承峰竊盜，處有期徒刑貳月。│
│    │南市○區○○路132 巷│        │特牌單車1部（價值10,000元） │本件係被告鄭承峰自首  │                            │
│    │6 號住處前          │        │                            │                        │                            │
├──┼──────────┼────┼──────────────┼────────────┼──────────────┤
│ 76 │98年3 月間某日7 時許│陳先虎  │鄭承峰1人徒手竊盜  黑色捷安 │得手後，在同日以3,000 │鄭承峰竊盜，處有期徒刑貳月。│
│    │，在臺南市中西區中華│        │特牌單車1部（價值約15,000元 │  元賣予龔重光          │                            │
│    │西路2 段550 巷30弄20│        │）                          │本件係被告鄭承峰自首  │                            │
│    │號住處前            │        │                            │                        │                            │
├──┼──────────┼────┼──────────────┼────────────┼──────────────┤
│ 77 │98年3 月間某日，在臺│林家梁  │鄭承峰1人徒手竊盜黑色捷安特 │得手後流向不明。      │鄭承峰竊盜，處有期徒刑貳月。│
│    │南市○區○○街36巷1 │        │牌單車1部（價值8,500元）    │本件係被告鄭承峰自首  │                            │
│    │號住處前            │        │                            │                        │                            │
├──┼──────────┼────┼──────────────┼────────────┼──────────────┤
│ 78 │98年3 月間某日某時許│龔俊成  │鄭承峰1 人徒手竊盜黑白色捷安│得手後，賣予龔重光    │鄭承峰竊盜，處有期徒刑貳月。│
│    │，在臺南市○區○○街│        │特牌單車1 部（價值6,500 元）│本件係被告鄭承峰自首  │                            │
│    │36巷16號住處前      │        │                            │                        │                            │
├──┼──────────┼────┼──────────────┼────────────┼──────────────┤
│ 79 │98年3 月間某日某時許│許家榮  │鄭承峰1 人徒手竊盜藍色捷安特│得手後，以2,000 元賣予│鄭承峰竊盜，處有期徒刑貳月。│
│    │，在臺南市○區○○街│        │牌單車1 部                  │  龔重光                │                            │
│    │36巷13號住處前      │        │                            │本件係被告鄭承峰自首  │                            │
├──┼──────────┼────┼──────────────┼────────────┼──────────────┤
│ 80 │98年3 月間某日某時許│林恩宏  │鄭承峰1 人徒手竊盜黑白色    │得手後流向不明        │鄭承峰竊盜，處有期徒刑貳月。│
│    │，在臺南市○區○○街│        │DOPPE LGRAGER 牌單車1 部    │本件係被告鄭承峰自首  │                            │
│    │27巷16號住處前      │        │                            │                        │                            │
├──┼──────────┼────┼──────────────┼────────────┼──────────────┤
│ 81 │98年3 月6 日6 時許，│孟憲達  │鄭承峰1 人徒手竊盜銀色GT牌單│得手後，於當日以5,000 │鄭承峰竊盜，處有期徒刑貳月。│
│    │在臺南市○區○○○路│        │車1部（價值30,000元）       │  元在鄭承峰址設臺南縣佳│                            │
│    │2 段203 巷26號住處前│        │                            │  里鎮○○路96-1號住處賣│                            │
│    │                    │        │                            │  予龔重光、葉淑君（業由│                            │
│    │                    │        │                            │  被害人領回）          │                            │
│    │                    │        │                            │本件係被告鄭承峰自首  │                            │
├──┼──────────┼────┼──────────────┼────────────┼──────────────┤
│ 82 │98年3 月6 日8 時許，│蘇玉寶  │鄭承峰、藍照鎔2人共同侵入住 │得手後，於當日以1,500 │鄭承峰共同竊盜，處有期徒刑貳│
│    │在臺南市○區○○街2 │        │宅竊盜（侵入住宅部分未據告訴│  元賣予龔重光          │月。                        │
│    │段43巷30號地下室    │        │）白色捷安特牌單車1部（價值 │本件係被告鄭承峰、藍照│藍照鎔共同竊盜，累犯，處有期│
│    │                    │        │13,000元）                  │  鎔自首                │徒刑貳月。                  │
│    │                    │        │                            │                        │                            │
├──┼──────────┼────┼──────────────┼────────────┼──────────────┤
│ 83 │98年3 月6 日21時許，│戴宏鈞  │鄭承峰、藍照鎔2 人共同於21時│得手後，在臺南市○○街│鄭承峰共同於夜間侵入住宅竊盜│
│    │在臺南縣永康市大橋5 │        │許之夜間，侵入住宅竊盜珍珠白│  汽車賓館後方賣予龔重光│，處有期徒刑肆月。          │
│    │街16號3樓           │        │美利達單車1 部              │  ，由陳人豪前來收贓    │藍照鎔共同於夜間侵入住宅竊盜│
│    │                    │        │                            │本件係被告鄭承峰、藍照│，累犯，處有期徒刑肆月。    │
│    │                    │        │                            │  鎔自首                │                            │
├──┼──────────┼────┼──────────────┼────────────┼──────────────┤
│ 84 │98年3 月7 日7 時許，│陳泰宇  │鄭承峰1 人侵入住宅徒手竊盜（│得手後藏匿（業由被害人  │鄭承峰竊盜，處有期徒刑月。│
│    │在臺南縣東區○○街1 │        │侵入住宅未據告訴）白紅色KHS │領回）                  │                            │
│    │段278 號地下室      │        │牌單車1 部（價值7,200 元）  │                        │                            │
├──┼──────────┼────┼──────────────┼────────────┼──────────────┤
│ 85 │98年3 月7 日7 時許，│魏正忠  │鄭承峰1 人侵入住宅徒手竊盜（│得手後賣予黃進鴻（業由│鄭承峰竊盜，處有期徒刑貳月。│
│    │在臺南市○區○○街1 │        │侵入住宅未據告訴）黑色捷安特│  被害人領回）          │                            │
│    │段286 號地下室      │        │牌單車1 部（價值約15,000元）│本件係被告鄭承峰自首  │                            │
├──┼──────────┼────┼──────────────┼────────────┼──────────────┤
│ 86 │98年3 月8 日13時許，│賈維誠  │鄭承峰1人徒手竊盜黑色捷安特 │得手後賣予黃進鴻（業由│鄭承峰竊盜，處有期徒刑貳月。│
│    │在臺南縣永康市○○街│        │牌單車1部（價值8,500元）    │  被害人領回）          │                            │
│    │42巷11號前          │        │                            │本件係被告鄭承峰自首  │                            │
├──┼──────────┼────┼──────────────┼────────────┼──────────────┤
│ 87 │98年3 月8 日18時許，│林文彬  │鄭承峰、藍照鎔2 人共同侵入住│得手後賣予黃進鴻（業由│鄭承峰共同竊盜，處有期徒刑貳│
│    │在臺南市○區○○○ 街│        │宅竊盜（侵入住宅部分未據告訴│  被害人領回）          │月。                        │
│    │33號住處            │        │） 藍白色捷安特牌單車1 部   │本件係被告鄭承峰、藍照│藍照鎔共同竊盜，累犯，處有期│
│    │                    │        │                            │  鎔自首                │徒刑貳月。                  │
│    │                    │        │                            │                        │                            │
├──┼──────────┼────┼──────────────┼────────────┼──────────────┤
│ 88 │98年3 月9 日8 時許，│曾俊富  │鄭承峰1人徒手竊盜白紅色捷安 │得手後藏匿（業由被害人│鄭承峰竊盜，處有期徒刑貳月。│
│    │在臺南縣仁德鄉○○路│        │特牌單車1部（價值49,000元） │  領回）                │                            │
│    │3 段189 巷93弄43號住│        │                            │本件係被告鄭承峰自首  │                            │
│    │處前                │        │                            │                        │                            │
├──┼──────────┼────┼──────────────┼────────────┼──────────────┤
│ 89 │98年3 月9 日17時30分│徐光臻  │鄭承峰1人侵入住宅竊盜（侵入 │得手後賣予黃進鴻（業由│鄭承峰竊盜，處有期徒刑貳月。│
│    │，在臺南市○區○○路│        │住宅部分未據告訴）藍白色捷安│  被害人領回）          │                            │
│    │3 段140 巷27號      │        │特牌單車1部                 │本件係被告鄭承峰自首  │                            │
├──┼──────────┼────┼──────────────┼────────────┼──────────────┤
│ 90 │98年3 月10日21時許，│周政達  │鄭承峰1 人於21時許之夜間，侵│得手後賣予龔重光（業由│鄭承峰於夜間侵入住宅竊盜，處│
│    │在臺南市○○區○○路│        │入住宅徒手竊盜黑色LG登山車1 │  由被人領回）          │有期徒刑肆月。              │
│    │567 號地下2 樓      │        │部                          │本件係被告鄭承峰自首  │                            │
├──┼──────────┼────┼──────────────┼────────────┼──────────────┤
│ 91 │98年3 月11日8 時5 分│劉千瑞  │鄭承峰1人徒手竊盜橘色美利達 │得手後流向不明        │鄭承峰竊盜，處有期徒刑貳月。│
│    │許，在臺南市東區裕敬│        │牌單車1部（價值8,000元）    │本件係被告鄭承峰自首  │                            │
│    │路110 號住處前      │        │                            │                        │                            │
├──┼──────────┼────┼──────────────┼────────────┼──────────────┤
│ 92 │98年3 月11日17時許，│郭淑琍  │鄭承峰、藍照鎔2人共同徒手竊 │得手後，由鄭承峰帶同取  │鄭承峰共同竊盜，處有期徒刑│
│    │在臺南市安平區建平3 │        │盜黑白色捷安特牌單車1部（價 │出（業由被害人領回）    │月。                        │
│    │街185 號前          │        │值約12, 000元）             │                        │藍照鎔共同竊盜，累犯，處有期│
│    │                    │        │                            │                        │徒刑月。                  │
│    │                    │        │                            │                        │                            │
├──┼──────────┼────┼──────────────┼────────────┼──────────────┤
│ 93 │98年3 月11日18時許，│林升揚  │鄭承峰1 人侵入住宅竊盜（侵入│得手後，以每部2,000 至│鄭承峰竊盜，處有期徒刑貳月。│
│    │在臺南市○區○○路  │        │住宅部分未據告訴）白、紅色捷│  3, 000元，在臺南市建平│                            │
│    │117 號地下2 樓      │        │安特牌單車共2 部            │  14街秋池居日式料理賣予│                            │
│    │                    │        │                            │  龔重光                │                            │
│    │                    │        │                            │本件係被告鄭承峰自首  │                            │
├──┼──────────┼────┼──────────────┼────────────┼──────────────┤
│ 94 │98年3月13日12時43分 │于叔平  │鄭承峰、藍照鎔2人共同徒手竊 │得手後，黃色KHS 單車流向│鄭承峰共同竊盜，處有期徒刑│
│    │許，在臺南市南區大林│        │盜黑銀色登山車單車1部（價值 │不明，黑銀色登山車由鄭承│月。                        │
│    │路135 巷9 弄5 號前  │        │約35,000），另1台黃色KHS單車│峰帶同取出（業由被害人提│藍照鎔共同竊盜，累犯，處有期│
│    │                    │        │1部（價值18,500元）         │出告訴後領回）          │徒刑月。                  │
│    │                    │        │                            │                        │                            │
├──┼──────────┼────┼──────────────┼────────────┼──────────────┤
│ 95 │98年3 月14日11時5分 │陳裕山  │鄭承峰1人徒手竊盜銀色不知名 │得手後，以5,000 元在鄭│鄭承峰竊盜，處有期徒刑貳月。│
│    │許，在臺南市東區裕忠│        │廠牌單車1部（價值19,000元） │  承峰址設臺南縣佳里鎮文│                            │
│    │3街16-2 號住處前    │        │                            │  化路96-1號巷旁賣予龔重│                            │
│    │                    │        │                            │  光                    │                            │
│    │                    │        │                            │本件係被告鄭承峰自首  │                            │
├──┼──────────┼────┼──────────────┼────────────┼──────────────┤
│ 96 │98年3 月14日11時30分│陳瑩泰  │鄭承峰1人徒手竊盜紅色捷安特 │得手後，於當日以2,000 │鄭承峰竊盜，處有期徒刑貳月。│
│    │許，在臺南市東區裕孝│        │牌單車1部（價值11,000元）   │  元賣予龔重光          │                            │
│    │路319 號之11住處前  │        │                            │本件係被告鄭承峰自首  │                            │
├──┼──────────┼────┼──────────────┼────────────┼──────────────┤
│ 97 │98年3 月14日13時許，│張玉佑  │鄭承峰1 人侵入住宅竊盜（侵入│得手後棄置            │鄭承峰竊盜，處有期徒刑貳月。│
│    │在臺南市○區○○街  │        │住宅未據告訴）暗紅色單車1 部│本件係被告鄭承峰自首  │                            │
│    │185 巷93號地下室    │        │（價值10,000元）            │                        │                            │
├──┼──────────┼────┼──────────────┼────────────┼──────────────┤
│ 98 │98年3 月14日21時30分│蔡燿鴻  │鄭承峰、藍照鎔2 人共同於21時│得手後流向不明。      │鄭承峰共同於夜間侵入住宅竊盜│
│    │許，在臺南市東區崇德│        │30分許之夜間，趁無人看管之際│本件係被告鄭承峰、藍照│，處有期徒刑肆月。          │
│    │18街115號3 樓       │        │，侵入住宅徒手竊盜紅白色美利│  鎔自首                │藍照鎔共同於夜間侵入住宅竊盜│
│    │                    │        │達牌單車1 部（價值10,000元）│                        │，累犯，處有期徒刑肆月。    │
│    │                    │        │                            │                        │                            │
├──┼──────────┼────┼──────────────┼────────────┼──────────────┤
│ 99 │98年3 月中旬某日某時│周淑娟  │鄭承峰1 人徒手竊盜黑色捷安特│得手後藏匿（業由被害人領│鄭承峰竊盜，處有期徒刑月。│
│    │許，在臺南市北區海安│        │牌單車1 部（價值8,000 元）  │回）                    │                            │
│    │路3 段763 巷19號住處│        │                            │                        │                            │
│    │前                  │        │                            │                        │                            │
├──┼──────────┼────┼──────────────┼────────────┼──────────────┤
│100 │98年3 月17日晚間某時│洪秋香  │鄭承峰、藍照鎔2 人共同於夜間│得手後，以2,000 元賣予│鄭承峰共同於夜間侵入住宅竊盜│
│    │，在臺南市北區文賢1 │        │某時許，侵入住宅竊盜紅色捷安│  龔重光                │，處有期徒刑肆月。          │
│    │路341 巷16號住處    │        │特牌單車1 部（價值8,000 元）│本件係被告鄭承峰、藍照│藍照鎔共同於夜間侵入住宅竊盜│
│    │                    │        │                            │  鎔自首                │，累犯，處有期徒刑貳月。    │
│    │                    │        │                            │                        │                            │
├──┼──────────┼────┼──────────────┼────────────┼──────────────┤
│101 │98年3 月24日23時50分│段佩珊  │鄭承峰1 人徒手竊盜黃色不明廠│得手後流向不明        │鄭承峰竊盜，處有期徒刑貳月。│
│    │許，在臺南市安南區育│        │牌單車1 部                  │本件係被告鄭承峰自首  │                            │
│    │安2 街9 巷8 號住處前│        │                            │                        │                            │
├──┼──────────┼────┼──────────────┼────────────┼──────────────┤
│102 │98年3 月25日7 時10分│陳俊良  │鄭承峰侵入住宅徒手竊盜（侵入│得手後棄置            │鄭承峰竊盜，處有期徒刑貳月。│
│    │許，在臺南市東區裕忠│        │住宅部分未據告訴）銀灰色捷安│本件係被告鄭承峰自首  │                            │
│    │街23之5號           │        │特牌單車1 部（價值8,000 元）│                        │                            │
├──┼──────────┼────┼──────────────┼────────────┼──────────────┤
│103 │98年3 月25日20時許，│林明宏  │鄭承峰徒手竊盜白色美利達牌單│得手後藏匿（業由被害人│鄭承峰竊盜，處有期徒刑貳月。│
│    │在臺南市○區○○路  │        │車1部（價值10,000元）       │  領回）                │                            │
│    │282 之9 號住處前    │        │                            │本件係被告鄭承峰自首  │                            │
├──┼──────────┼────┼──────────────┼────────────┼──────────────┤
│104 │98年3 月下旬某日18時│劉季綸  │鄭承峰1人徒手竊盜銀灰色捷克 │得手後，賣予不知情之陳│鄭承峰竊盜，處有期徒刑貳月。│
│    │許，在臺南縣仁德鄉文│        │牌單車1部（價值10,000元）   │  玉婷（業由被害人領回）│                            │
│    │山路293 號1 樓停車場│        │                            │本件係被告鄭承峰自首  │                            │
│    │前                  │        │                            │                        │                            │
├──┼──────────┼────┼──────────────┼────────────┼──────────────┤
│105 │98年3 月26日至3 月31│梁鴻傑  │鄭承峰1 人侵入住宅徒手竊盜（│得手後藏匿家中（業由被  │鄭承峰竊盜，處有期徒刑月。│
│    │日某時，在臺南市安南│        │侵入住宅部分未據告訴）紅色  │害人領回）              │                            │
│    │區○○○ 街9 巷11號  │        │MINI 牌 單車1 部            │                        │                            │
├──┼──────────┼────┼──────────────┼────────────┼──────────────┤
│106 │98年3 月27日至28日某│洪美玲  │鄭承峰1 人徒手竊盜紫色捷安特│得手後藏匿，由警方查扣（│鄭承峰竊盜，處有期徒刑月。│
│    │時，在臺南市北區賢北│        │牌單車1 部                  │業由被害人領回）        │                            │
│    │街57巷48弄5 號住處前│        │                            │                        │                            │
├──┼──────────┼────┼──────────────┼────────────┼──────────────┤
│107 │98年3 月29日13時，在│楊啟祥  │鄭承峰1 人侵入住宅徒手竊盜（│得手後藏匿，經警當場查扣│鄭承峰竊盜，處有期徒刑月。│
│    │臺南縣新營市○○○街│        │侵入住宅未據告訴）黑色捷安特│（業由被害人領回）      │                            │
│    │2 巷17號            │        │牌單車1 部，黃黑TOURISTS單車│                        │                            │
│    │                    │        │1部 （價值29,500元）        │                        │                            │
├──┼──────────┼────┼──────────────┼────────────┼──────────────┤
│108 │98年3 月29日21時39分│王美禎  │鄭承峰1 人於21時39分許之夜間│得手後，賣予不知情之陳│鄭承峰於夜間侵入住宅竊盜，處│
│    │許，在臺南市○○路  │        │，趁無人看管之際，侵入住宅徒│  玉婷（業由被害人領回）│有期徒刑肆月。              │
│    │442 巷16號地下室    │        │手竊盜黑色折疊式牌單車1 部  │本件係被告鄭承峰自首  │                            │
├──┼──────────┼────┼──────────────┼────────────┼──────────────┤
│109 │98年3 月底某日某時許│趙定遠  │鄭承峰1 人徒手竊盜藍色捷安特│得手後，賣予龔重光    │鄭承峰竊盜，處有期徒刑貳月。│
│    │，在臺南市○區○○街│        │牌單車1部                   │本件係被告鄭承峰自首  │                            │
│    │36巷10 號住處前     │        │                            │                        │                            │
├──┼──────────┼────┼──────────────┼────────────┼──────────────┤
│110 │98年3 月31日6 時40分│吳幸華  │鄭承峰1 人侵入住宅徒手竊盜（│得手後，放置鄭承峰佳里鎮│鄭承峰竊盜，處有期徒刑月。│
│    │許，在臺南市東區富農│        │侵入住宅部分未據告訴）白色愛│住處，為警當場查扣（業由│                            │
│    │街1段191巷7 號地下一│        │爾蘭牌單車1 部（價值約8,000 │被害人領回。            │                            │
│    │樓                  │        │元）                        │                        │                            │
├──┼──────────┼────┼──────────────┼────────────┼──────────────┤
│111 │98年3 月31日6 時45分│林文彬  │鄭承峰1 人侵入住宅徒手竊盜（│得手後，放置鄭承峰佳里鎮│鄭承峰竊盜，處有期徒刑月。│
│    │許，在臺南市東區富農│        │侵入住宅部分未據告訴）捷安特│住處，為警當場查扣（業由│                            │
│    │街1段191巷7 號地下一│        │牌單車1 部（價值約8,000 元）│被害人領回）            │                            │
│    │樓                  │        │                            │                        │                            │
├──┼──────────┼────┼──────────────┼────────────┼──────────────┤
│112 │98年3 月31日9 時35分│蔡錦明  │鄭承峰1 人徒手竊盜銀白色捷安│得手後，放置鄭承峰佳里鎮│鄭承峰竊盜，處有期徒刑月。│
│    │許，在臺南市東區裕永│        │特牌單車2 部（價值各約10,000│住處為警當場查扣（業由被│                            │
│    │一街63號前          │        │元）                        │害人領回）              │                            │
├──┼──────────┼────┼──────────────┼────────────┼──────────────┤
│113 │98年4 月間某日某時許│賴麗鳳  │鄭承峰1 人徒手竊盜黑色VENZO │得手後，賣予不知情之黃│鄭承峰竊盜，處有期徒刑貳月。│
│    │，在臺南縣仁德鄉仁德│        │牌單車1 部。                │  青利（業由被害人領回）│                            │
│    │村文華路3 段189 巷65│        │                            │本件係被告鄭承峰自首  │                            │
│    │號前                │        │                            │                        │                            │
├──┼──────────┼────┼──────────────┼────────────┼──────────────┤
│114 │98年5 月23日20時許，│黃慧萍  │鄭承峰1 人於20時許之夜間，自│得手後，已銷贓變賣及花│鄭承峰踰越安全設備、於夜間侵│
│    │在臺南縣佳里鎮佳安北│        │該住處2 樓窗戶踰越進入並徒手│  用殆盡。              │入住宅竊盜，處有期徒刑伍月。│
│    │街66巷15號          │        │竊得現金31,000元、人民幣2,00│本件係被告鄭承峰自首  │                            │
│    │                    │        │0 元、女用包包4 個、女用手錶│                        │                            │
│    │                    │        │4只 、數位相機1 台、女用項鍊│                        │                            │
│    │                    │        │2條 。                      │                        │                            │
├──┼──────────┼────┼──────────────┼────────────┼──────────────┤
│115 │98年6 月中旬某日某時│陳 幼   │鄭承峰1 人自該住處窗戶踰越進│得手後，洋酒、茶壺已銷│鄭承峰踰越安全設備竊盜，處有│
│    │許，在臺南市東區東豐│        │入（侵入住宅部分未據告訴）並│  贓，持久液飲用完畢。  │期徒刑肆月。                │
│    │路501 號            │        │徒手竊得洋酒、茶壺、持久液一│本件係被告鄭承峰自首  │                            │
│    │                    │        │批。                        │                        │                            │
├──┼──────────┼────┼──────────────┼────────────┼──────────────┤
│116 │98年7 月間某日某時許│陳碧寒  │鄭承峰1 人侵入住宅徒手竊盜（│得手後，賣予胡栓瑞，再│鄭承峰竊盜，處有期徒刑貳月。│
│    │，在臺南縣仁德鄉一甲│        │侵入住宅部分未據告訴）藍白色│  由胡栓瑞賣予不知情之黃│                            │
│    │村忠義三街11巷30號  │        │美利達牌單車1 部。          │  義忠（業由被害人領回）│                            │
│    │                    │        │                            │本件係被告鄭承峰自首  │                            │
├──┼──────────┼────┼──────────────┼────────────┼──────────────┤
│117 │98年8 月3 日22時30分│吳紋萱  │鄭承峰1 人利用吳紋萱未將插在│得手後，將該機車供自己│鄭承峰竊盜，處有期徒刑貳月。│
│    │許，在臺南市北區文成│        │機車鑰匙孔上之鑰匙取走之機會│  騎乘使用（業由被害人領│                            │
│    │路747 巷10號前      │        │，啟動吳紋萱所有停放該處之車│  回）                  │                            │
│    │                    │        │牌號碼P8X-819 號重型機車之電│本件係被告鄭承峰自首  │                            │
│    │                    │        │門鎖，得手後騎乘離去        │                        │                            │
├──┼──────────┼────┼──────────────┼────────────┼──────────────┤
│118 │98年8月4 日6 時30分 │鄭芳鈴  │鄭承峰1 人以釣竿懸掛釣鉤，自│得手後，已花用殆盡    │鄭承峰踰越安全設備竊盜，處有│
│    │許，在臺南市北區賢北│        │被害人住處鐵捲門通氣口縫隙進│本件係被告鄭承峰自首  │期徒刑肆月。                │
│    │街194 號            │        │入，先竊取鐵捲門搖控器，得手│                        │                            │
│    │                    │        │後以搖控器開啟鐵捲門，入內竊│                        │                            │
│    │                    │        │取（侵入住宅部分未據告訴）皮│                        │                            │
│    │                    │        │包1 個（內有現金約14,000元及│                        │                            │
│    │                    │        │身分證件等物。              │                        │                            │
├──┼──────────┼────┼──────────────┼────────────┼──────────────┤
│119 │98年8 月5 日11時許，│馮慧君  │鄭承峰1 人徒手竊盜馮慧君所有│得手後，將該車牌懸掛於│鄭承峰竊盜，處有期徒刑貳月。│
│    │在臺南市○○區○○街│        │之車牌號碼H3A-036 號重型機車│  其竊自吳紋萱所有之車牌│                            │
│    │37 巷1號前          │        │車牌一面                    │  號碼P8X-819 號重型機車│                            │
│    │                    │        │                            │  上，以便逃避警方查緝（│                            │
│    │                    │        │                            │  業由被害人領回）      │                            │
│    │                    │        │                            │本件係被告鄭承峰自首  │                            │
├──┼──────────┼────┼──────────────┼────────────┼──────────────┤
│120 │98年8 月28日凌晨1 至│王宗興  │鄭承峰1 人於凌晨1 至2 時許之│得手後，已銷贓變賣    │鄭承峰踰越安全設備、於夜間侵│
│    │2 時許，在臺南市安南│        │夜間，以釣竿懸掛釣鉤，自被害│本件係被告鄭承峰自首  │入住宅竊盜，處有期徒刑伍月。│
│    │區○○路○ 段336 巷5 │        │人住處鐵捲門通氣口縫隙進入，│                        │                            │
│    │弄12號              │        │先竊取鐵捲門搖控器，得手後以│                        │                            │
│    │                    │        │搖控器開啟鐵捲門，入內竊取行│                        │                            │
│    │                    │        │動電話2 支、男用手錶1 支。  │                        │                            │
└──┴──────────┴────┴──────────────┴────────────┴──────────────┘